【裁判字號】    99,訴,1457
【裁判日期】    991112
【裁判案由】    毒品危害防制條例
【裁判全文】
臺灣臺中地方法院刑事判決              99年度訴字第1457號
公  訴  人  臺灣臺中地方法院檢察署檢察官
被      告  丙○○
指定辯護人  義務辯護人黃紫芝律師
被      告  庚○○
指定辯護人  本院公設辯護人  癸○○
被      告  甲○
指定辯護人  劉思顯律師
上列被告因毒品危害防制條例案件，經檢察官提起公訴（99年度
偵字第3548號），本院判決如下：
    主    文
一庚○○施用第一級毒品，累犯，處有期徒刑拾月；又施用第二
  級毒品，累犯，處有期徒刑柒月；又共同犯如附表一(一)至(六)各
  該編號（販賣第一級毒品海洛因共拾捌次）及附表二(一)至(三)各
  該編號（販賣第二級毒品甲基安非他命共捌次）所示之犯行，
  均累犯，各處如附表三所示之刑度、沒收銷燬及沒收。主刑部
  分應執行有期徒刑拾柒年貳月。
二丙○○共同犯如附表一(一)至(六)各該編號（販賣第一級毒品海洛
  因共拾捌次）及附表二(一)至(三)各該編號（販賣第二級毒品甲基
  安非他命共捌次）所示之犯行，均累犯，處如附表三所示之刑
  度、沒收銷燬及沒收。主刑部分應執行有期徒刑拾玖年肆月。
三甲○共同犯如附表一(一)、(二)、(三)1.、5.、6.、(四)1.、(五)3.、(六)
  各該編號（販賣第一級毒品共捌次）及附表二(二)4.、(三)各該編
  號（販賣第二級毒品甲基安非他命共肆次）所示之犯行，處如
  附表三編號1.至3.、7.至9.、13.、18.、至所示之刑度、沒
  收銷燬及沒收。主刑部分應執行有期徒刑玖年。其餘被訴部分
  ，均無罪。
    犯罪事實
一、庚○○（綽號小林、眼鏡）前於民國83年間，因竊盜、偽造
    文書及麻醉藥品管制條例等案件，經臺灣高等法院以83 年
    度上訴字第3882號各判處有期徒刑4年、4月、4月確定，並
    於刑之執行前令入強制工作場所強制工作3年，於86年9月6
    日因強制工作處分免予繼續執行，旋入監執行上開案件部分
    ，至88年6月10日縮短刑期假釋出監並付保護管束。嗣於假
    釋期間再犯竊盜、偽造文書、槍砲彈藥刀械管制條例、毒品
    危害防制條例等案件（詳如下述），假釋經撤銷後，殘餘刑
    期部分（2年3月20日）自92年7月29日起執行，至94年10 月
    22日縮刑期滿執行完畢而於翌日出監（此部分構成累犯）。
    復因竊盜案件，經本院以91年度易緝字第554號判處有期徒
    刑8月確定；又因偽造文書案件，經臺灣高等法院以92年上
    訴字第122號維持臺灣新竹地方法院91年度訴緝字第27號判
    處有期徒刑2年確定；再因偽造文書案件，經本院以92年度
    訴字第2236號判處有期徒刑6月確定；又因違反槍砲彈藥刀
    械管制條例及偽造文書等案件，經臺灣高等法院臺中分院以
    92年度上訴字第2332號各判處有期徒刑2年2月、8月、4 月
    確定；再因持有第二級毒品案件，經臺灣彰化地方法院以91
    年度易字第723號判處有期徒刑1年確定；另因詐欺案件，經
    本院以94年度訴字第1118號判處有期徒刑6月確定，上開8
    罪嗣經聲請各減為有期徒刑4月、2年、3月、1年1月、4月、
    2月、6月及3月，應執行有期徒刑3年5月確定，並於上開殘
    餘刑期部分執行完畢後接續執行，於97年7月8日縮短刑期假
    釋出監並付保護管束（此部分不構成累犯）。丙○○（綽號
    梅妃、姊仔、阿美、小萍）前因違反麻醉藥品管理條例案件
    ，經臺灣高等法院臺中分院以83年度上訴字第2294號維持本
    院83年度訴字第126號判處有期徒刑5年10月，嗣經最高法院
    以84年度臺上字第1095號駁回上訴確定；復因違反麻醉藥品
    管理條例、藥事法等案件，經臺灣高等法院臺中分院以85年
    度上訴字第183號維持本院84年度訴字第2284 號各判處有期
    徒刑5年6月、6月、3月，應執行有期徒刑6年，後經最高法
    院以85年度臺上字第4624號駁回上訴確定，並與上開案件接
    續執行後，於89年10月9日縮短刑期假釋出監並付保護管束
    。又因施用第二級毒品案件，經送觀察、勒戒後，認有繼續
    施用毒品之傾向，再送戒治處所施以強制戒治，於92年1月
    24日執行完畢出所，並由臺灣臺中地方法院檢察署檢察官以
    93年度戒毒偵字第35號為不起訴處分確定。因其於假釋期間
    再犯前開施用毒品案件，經撤銷假釋後，旋入監執行上開案
    件之殘刑部分（5年8月16日），於98年5月28 日縮刑期滿執
    行完畢而於翌日出監。
二、而庚○○前於91年間因施用毒品犯行，經送觀察、勒戒後，
    認無繼續施用毒品之傾向，於91年10月22日執行完畢，並由
    臺灣臺中地方法院檢察署檢察官以91年度毒偵字第3086號為
    不起訴處分確定；復因施用毒品案件，再送觀察、勒戒後，
    認無繼續施用毒品之傾向，於92年11月12日執行完畢，並由
    臺灣臺中地方法院檢察署檢察官以92年度毒偵字第2117號為
    不起訴處分確定。詎庚○○不知悔改，於99年2月4日15 時
    20分為警採尿前4日之某時，在臺中市○○路23號9樓之7租
    屋處，以不詳方式施用第一級毒品海洛因1次；又於同年2
    月3日某時，在上址租住處，以不詳方式施用第二級毒品甲
    基安非他命1次。
三、庚○○、丙○○、甲○（綽號小薺）均明知海洛因屬毒品危
    害防制條例第2條第2項第1款所稱之第一級毒品、甲基安非
    他命則屬毒品危害防制條例第2條第2項第2款所稱之第二級
    毒品，依法均不得持有、販賣、轉讓，詎庚○○與丙○○為
    男女朋友（並於98年12月間結為夫妻），竟共同基於販賣第
    一級毒品海洛因、第二級毒品甲基安非他命以牟取差價利潤
    之犯意聯絡，由庚○○向綽號「阿強」（陳振強）「老的」
    （台語）、「查理」、「陳吉雄」等人取得第一級毒品海洛
    因、第二級毒品甲基安非他命，而丙○○則向不知情之辛○○取得0000000000號行動電話門號碼，庚○○與丙○○乃以
    該0000000000號行動電話門號，搭配行動電話門號00000000
    00號、0000000000號、0000000000、0000000000、00000000
    00 號與附表一、二所示之購買者聯絡談妥買賣標的物之數
    量、價格後，再由丙○○或庚○○本人，或以甲○所持用之
    0000000000號行動電話聯絡指示甲○（僅附表一(一)、(二)、(三)
    1.、5.、6.、(四)1.、(五)3.、(六)、附表二(二)4.、(三)所示部分）
    前往如附表一、二各該編號所示之時間及地點，將附表所示
    數量之海洛因或甲基安非他命，以附表一、二各該編號所示
    之方式及價格，販賣第一級毒品海洛因予壬○○、吳堅煦、
    辛○○、丁○○、戊○○、己○○，以及販賣第二級毒品甲
    基安非他命予己○○、丑○○與乙○○夫妻及子○○。（原
    起訴書中有關販賣毒品予子○○部分誤載為：「販賣第一級
    毒品海洛因」，業據起訴檢察官、公訴人予以更正為「販賣
    第二級毒品甲基安非他命」。）
四、嗣因戊○○於98年11月16日因施用第一級毒品海洛因案件遭
    警方查獲移送臺灣臺中地方法院檢察署時，以及己○○於同
    日經臺灣臺中地方法院檢察署檢察官訊問後，均供出毒品來
    源為丙○○，再由檢察官指揮臺中市警察局第五分局、臺中
    縣警察局烏日分局就丙○○持用之上開電話實施監聽，再於
    99年2月4日持本院所核發之搜索票及經丙○○等人同意搜索
    ，在臺中市○○路23號9樓9Ａ7室，扣得丙○○、庚○○所
    有如附件一、附件二所示之物品；復經警持本院核發之搜索
    票及經甲○同意搜索，在臺中市○○區○○街91號8樓，扣
    得甲○所有如附件三所示之物品，始查悉上情。
五、案經臺中市警察局第五分局、第三分局、臺中縣警察局烏日
    分局報告臺灣臺中地方法院檢察署檢察官偵查起訴。
    理    由
甲、有罪部分：
壹、證據能力方面：
一、按被告以外之人（包括證人、鑑定人、告訴人、被害人及共
    同被告等）於審判外之陳述雖不符刑事訴訟法第159條之1至
    之4等4條之規定，而經當事人於審判程序同意作為證據，法
    院審酌該言詞陳述或書面陳述作成時之情況，認為適當者，
    亦得為證據；當事人、代理人或辯護人於法院調查證據時，
    知有刑事訴訟法第159條第1項不得為證據之情形，而未於言
    詞辯論終結前聲明異議者，視為有前項之同意，同法第159
    條之5定有明文。立法意旨在於傳聞證據未經當事人之反對
    詰問予以核實，原則上先予排除。惟若當事人已放棄反對詰
    問權，於審判程序中表明同意該等傳聞證據可作為證據；或
    於言詞辯論終結前未聲明異議，基於尊重當事人對傳聞證據
    之處分權，及證據資料愈豐富，愈有助於真實發見之理念，
    且強化言詞辯論主義，使訴訟程序得以順暢進行，上開傳聞
    證據亦均具有證據能力。查檢察官、被告三人及其等之指定
    辯護人即義務辯護人、公設辯護人對於本案卷內相關證人包
    括證人壬○○、吳堅煦、辛○○、丁○○、戊○○、己○○
    、丑○○、乙○○、子○○於偵訊之證述（均經具結）、文
    書卷證、物證等資料，於本院99年7月1日行準備程序中、本
    院99年8月12、23日及99年9月16日審理中，均未就有何於刑
    事訴訟法第159條第1項不得為證據之情形於本院言詞辯論終
    結前聲明異議，且有關本案諸證人之偵訊中證述、文書卷證
    資料亦經本院於審理期日逐一提示、朗讀，並告以要旨，本
    院復審酌相關證人於偵訊中證述筆錄製成、文書卷證資料取
    得，並無證據顯示有何違背程序規定情事，依據上述之說明
    ，均應具有證據能力。
二、另按刑事訴訟法上「證據排除法則」，係指將具有證據價值
    或真實之證據，因取得程序之違法，而予以排除之法則。茍
    司法警察機關於實施通訊監察時，已合於通訊保障及監察法
    第5條第1項所規定之要件，且依法取得法官所核發之通訊監
    察書，基於該通訊監察所取得之證據，即無證據排除法則之
    適用。且按有事實足認被告或犯罪嫌疑人有最輕本刑為三年
    以上有期徒刑之罪嫌，並危害國家安全或社會秩序情節重大
    ，而有相當理由可信其通訊內容與本案有關，且不能或難以
    其他方法蒐集或調查證據者，得發通訊監察書。通訊監察書
    ，偵查中由檢察官依司法警察機關聲請或依職權聲請該管法
    院核發，審判中由法官依職權核發，通訊保障及監察法第五
    條第一項第一款、第二項定有明文。查本件被告庚○○、丙○○、甲○所使用之0000000000、0000000000號行動電話之
    監聽錄音，均係經本院以98年度聲監字第1340、814號核准
    在案，經核被告庚○○、丙○○、甲○所涉犯之販賣第一、
    二級毒品罪，均係最輕本刑5年以上有期徒刑之重罪，且該
    等犯罪類型之犯罪過程多係透過電話通聯並以代號、暗碼等
    隱晦方式暗中進行，其犯罪結果戕害不特定國人之身心健康
    甚鉅，自屬危害社會秩序情節重大，而有相當理由可信犯罪
    嫌疑人之通訊內容要與涉案情節有關，且難以其他方法蒐集
    或調查證據者，又監聽過程中尚查無任何不法或不當侵害人
    權保障之情事，自屬符合通訊保障及監察法第5條第1項第1
    款、第2項之規定，核係依法所為之監聽，尚無不法取證情
    事或違背法定程序之處。又按通訊監察錄音之譯文，僅屬依
    據監聽錄音結果予以翻譯之文字，固具文書證據之外觀，但
    實際上仍應認監聽所得之錄音帶或光碟，始屬調查犯罪所得
    之證物；刑事訴訟法第165條之1第2項所稱之證物，如其蒐
    證程式合法，並經合法調查，自具證據能力。因此檢察官如
    提出通訊監察錄音之譯文為其證據方法，實乃以其監聽所得
    之錄音帶或光碟，為調查犯罪所得之證物，法院本應依刑事
    訴訟法第一百六十五條之一所列之方法調查，以判斷該錄音
    帶或光碟是否與通訊監察錄音之譯文相符。而監聽錄音製作
    之譯文，雖通常為偵查犯罪機關單方面製作，然若被告或訴
    訟關係人對其真實性並無爭執，經法院於審判期日提示譯文
    供當事人辨認、表示意見並為辯論者，程式自屬適法（最高
    法院95年度臺上字第295號、94年度臺上字第4665號判決意
    旨參照）。從而，本件上開通訊監察既係依法定程序所為，
    則基於該通訊監察所取得之監聽電話錄音，暨司法警察依據
    該監聽電話錄音而製作之通訊監察紀錄譯文，因其取得程序
    並無違法，通訊監察過程既已符合法定程序，即非傳聞，而
    該等通訊監察譯文復經法院踐行證據調查程序，則該等譯文
    堪認有證據能力，本院自得採為認定事實之證據，在此一併
    敘明。
三、其餘本件下列引為判決基礎之各項書面證據，被告庚○○、
    丙○○、甲○及其指定辯護人即義務辯護人、公設辯護人均
    不爭執其證據能力，亦未曾於言詞辯論終結前聲明異議，本
    院審酌各該證據作成時之情況，並無違法取證之瑕疵，認以
    之作為證據為適當，依刑事訴訟法第159條之5之規定，均有
    證據能力。
貳、得心證之理由：
一、就被告3人坦承與否分述如下：
  (一)被告庚○○就上揭犯罪事實（包括施用第一級、第二級毒品
    以及販賣第一級、第二級毒品之全部犯行）除就附表一(五)販
    賣第一級毒品予證人戊○○部分之交易金額有爭議外，其餘
    均於歷次偵查、本院審理中均坦承在卷；
  (二)而被告丙○○就附表一(四)編號1.、附表一(五)編號3.、附表二
    (二)編號1.所示之犯行，乃於偵查、本院審理中坦認不諱，並
    於本院審理中進一步就附表一(一)、附表一(二)、附表一(三)編號
    4.、附表一(四)編號2.、附表一(五)編號5.至7.、附表一(六)以及
    附表二(一)、附表二(二)編號2.至4.、附表(三)編號1.至3.部分坦
    承在卷，其餘關於附表一(三)編號1.至3.、5.、6.、附表一(五)
    編號1.、2.、4.之犯行則均矢口否認；
  (三)另被告甲○則於警、偵訊及本院審理中就所涉附表一(一)、附
    表一(二)、附表一(三)1.、5.、6.、附表一(四)1.、附表一(五)3.、
    附表一(六)各該編號及附表二(二)4.、附表二(三)編號1.至3.所示
    之犯行均坦承不諱。
  (四)而此部分關於被告丙○○、甲○坦承犯行與否之認定如下：
    (1)被告丙○○就警詢中關於販毒予吳堅煦部分（即附表一(二)
    ），固曾於警詢中坦承，惟於最後之偵查中已明確否認有販
    賣毒品予證人吳堅煦，是此部分應認定係非於偵訊中自白；
    (2)關於被告丙○○販毒予證人壬○○、己○○、子○○部分
    （即附表一(一)、附表一(六)、附表二(一)、附表二(三)編號1.至4.
    ），雖警詢、偵查中，警察及檢察官就此部分並未詢問被告
    丙○○並給予確認，惟被告丙○○就此部分亦未曾為承認犯
    行之表示，基於毒品危害防制條例第17條第2項之規定係明
    確規定要在特定訴訟程序中為坦承犯行之意思表示，此部分
    因而不列入在偵查中坦承之列；(3)關於附表一(四)編號2.部分
    ，檢察官固誤以該次販賣行為係於98年11月25日上午某時所
    為，被告丙○○於偵訊中就此部分犯行乃未曾坦承，直至本
    院審理期間經證人丁○○到庭證述購毒情節後，始由蒞庭檢
    察官當庭更正犯罪時間為98年11月28日上午某時，被告丙○○乃當庭表示：因為檢察官當初是問關於98年11月25日有無
    販賣毒品海洛因予丁○○，而伊認為時間不對，所以沒有承
    認，現在時間對了，伊願承認該次犯行等語；則由被告丙○○該等供述可知，其顯然明知證人丁○○有於98年11月28日
    向其等購買海洛因，惟僅因檢察官誤認時間，乃否認該部分
    犯行，故此部分亦難認其有於偵訊中即坦承之情形。(4)而被
    告丙○○販賣毒品予證人丑○○、乙○○部分，由警詢、偵
    查筆錄中只見被告丙○○坦承如附表二(二)編號(1)該次由被告
    丙○○交付毒品予丑○○，其餘均否認，因而認其於偵查中
    就此部分亦未曾承認犯行；(5)至被告甲○部分，其雖否認有
    販毒之行為，並於99年2月4日偵訊中否認有為被告丙○○、
    庚○○送毒品，惟其嗣後已於99年3月1日之警詢及偵查中坦
    承係受被告庚○○、丙○○之指示而前往予購毒者進行毒品
    交易、交付毒品或取款，取回之款項再交由被告庚○○或丙○○收取（參閱99年度偵字第3548號卷(三)第34、44頁），故
    本院就此部分乃從寬認定被告甲○就如犯罪事實所述之犯行
    均悉數坦承。
二、被告庚○○固坦承有如附表一(五)所示7次販賣第一級毒品予
    證人戊○○之犯行，惟曾於本院準備程序中辯稱：每次賣給
    戊○○的海洛因都是價值1萬元，但是戊○○每次都殺價，
    所以除了該附表一(五)中的編號1.確實是拿到1萬元以外，其
    他都有些誤差，大約是6、7千元或是8千元，但是詳細金額
    已經不記得了云云。惟證人戊○○於偵訊及本院審理中均已
    一再具結證稱：每次都是買足1萬元的海洛因，錢也都有給
    等語（詳見下三、(一)內所述）。而以證人戊○○係於98年11
    月8、9、10、11、12、13、16日之密集時間內購買海洛因，
    信其對於購毒之印象應屬相當深刻，證述內容應非子虛，加
    以被告庚○○並非至愚之人，果證人戊○○有殺價甚至每次
    錢都沒有給足至如其所辯情節之情形，被告庚○○為免蝕本
    ，自然不會再與之交易，惟由客觀事情可知，被告庚○○猶
    一在與證人戊○○交易毒品，顯然證人戊○○應有確切給付
    足額款項，乃屬至明，是被告庚○○此部分就金額之辯解，
    乃屬不足為採，應以證人戊○○所述為據。
三、被告丙○○雖就有關證人戊○○購毒部分辯稱：曾經兩度陪
    庚○○到戊○○家，但是不知道庚○○是要去交易毒品，伊
    有跟戊○○交易過4次，其中1次是跟甲○一起去的，但是到
    底是起訴書所載的哪幾次，已經記不清楚云云；另就有關證
    人辛○○購毒部分則辯稱：就辛○○於附表一(三)編號1.至3.
    、5.、6.購買海洛因之事均不知情云云。惟查：
  (一)其辯解關於證人戊○○購毒部分：
  1.證人戊○○於99年5月12日偵訊中已具結證稱：「（檢察官
    問：購毒方式？）我用我的0000000000的電話打電話給0000
    000000，由丙○○接的電話，之後約在北屯路跟崇德路殯儀
    館附近交易，丙○○拿4次毒品給我，有1次是丙○○跟甲○
    一起來，是由甲○拿給我的，有2次是庚○○拿毒品去我租
    屋處十甲東路跟十甲路附近給我，我都是買海洛因。」、「
    （檢察官問：警方有無給你看通聯紀錄？有幾次是買毒品的
    ？）有，總共有7次是買毒品海洛因的。」、「（檢察官提
    示通聯紀錄問：寫『林』是何意？）『林』不是我寫的，是
    中三分局警員寫的，是我指出11月8日跟11月9日是庚○○送
    毒品來我租屋處附近，我每次都買1萬元海洛因，約1.8公克
    。」、「（檢察官提示通聯紀錄問：11月10日寫『王』是何
    意？）是丙○○跟甲○一起來，是甲○拿毒品給我，約在北
    屯路跟崇德路殯儀館附近，她們是騎機車來，我也是買1萬
    元海洛因。」、「（檢察官提示通聯紀錄問：寫『吳』是何
    意？）這就是丙○○自己送毒品給我，我們都約在崇德路跟
    北屯路的殯儀館附近，我也都是買1萬元海洛因，時間分別
    是11月11日、11月12日、11月13日、11月16日這4日，我11
    月16日下午被查獲。」等語（參閱99年度偵字第3548號卷二
    第248頁）。
  2.證人戊○○復於本院99年8月23日審理中具結證稱：
    (1)被告甲○之選任辯護人劉思顯律師詰問部分：「（辯護人
      問：請提示99偵3548卷二第248頁，於檢察官那邊具結所
      述是否實在？）實在。」、「（辯護人問：剛剛筆錄裡面
      你自己有提到說在98年11月8日、11月9日兩天庚○○有送
      毒品到你租屋處的附近，你跟他買了這二次的海洛因，請
      問這二次有無跟在場的被告甲○聯絡過有關購買毒品的事
      情嗎？）沒有。是庚○○自己送來的。」、「（辯護人問
      ：你在筆錄裡面有提到說在98年11月11日、12日、13 日
      以及16日總共跟丙○○買了四次的海洛因，地點都是在崇
      德路的殯儀館附近，請問這四次的交易中有無跟被告甲○
      聯絡過購毒的事情？）沒有吧。」、「（辯護人問：這四
      次都是何人把毒品交給你？）丙○○。有一次是跟甲○一
      起來。」、「（辯護人問：是剛剛那四次裡面的其中一次
      嗎？不是，是四次以外還有一次，是跟甲○一起來。」、
      「（辯護人問：是否是11月10日那次？）我記不起來。差
      不多就是在11月份之間。」等語；
    (2)被告丙○○之義務辯護人黃紫芝律師詰問部分：「（辯護
      人問：剛剛提示的偵訊筆錄中有提到有二次是跟庚○○購
      買毒品，這二次庚○○送毒品給你，是跟何人聯絡？）我
      打都是打給丙○○的電話，號碼忘記了。有時接電話的是
      丙○○、有時是庚○○接的。我每次都是打同一支電話號
      碼。」、「（辯護人問；剛剛在偵訊中有提到那二次庚○○送毒品給你時，是何人接聽電話？）忘記了。但是是庚○○送毒品跟收錢。」、「（辯護人問：你剛才說你購買
      七次，都是打丙○○的電話，是否記得男生接過幾次電話
      ，女生接過幾次電話？）那時吃藥，記不起來，但是我記
      得有男生接過電話。」等語；
    (3)被告庚○○之指定辯護人即本院公設辯護人癸○○詰問部
      分：「（辯護人問：根據你剛才所講的次數，你購買的價
      金？）我跟他拿七次，每次的金額都是1萬元。」、「（
      辯護人問：有沒有嘗試跟他們殺價或是請他們打折？）沒
      有。因為一般購買的就是這種價格。」、「（辯護人問：
      在警局時，曾經講過98年11月16日那次是跟丙○○購買1
      千元，情形？）我剛被抓時，吃藥還迷迷糊糊，後來警方
      到監所借訊，把通聯給我看，我才說出實話。」、「（辯
      護人問：這七次除了98年11月16日之外，其餘六次都是相
      隔一天，就購買毒品，那你當時是做何事業，可以一天1
      萬元購毒？）那時我的未婚妻車禍，對方賠償20萬元，我
      的未婚妻將其中10萬元給我，我就拿那些錢去購毒。」等
      語；
    (4)檢察官詰問部分：「（檢察官問：所以你的意思是98年11
      月16日那次是購買1萬元而不是1千元？）是。」、「（檢
      察官問：你說庚○○曾經二次送海洛因到你租屋處，那二
      次是否都是開車？）我不知道，他到樓下以後，我就開門
      讓他上樓，我不知道他是開車還是騎機車，我也不知道有
      無其他人一同前來。」、「（檢察官問：你說丙○○有交
      四次海洛因給你，在殯儀館附近，那幾次是丙○○自己騎
      機車來，還是開車來，還是你到時，他已經在那裡等你了
      ？）我到時，他已經在那裡等我，所以我沒有看到他的交
      通工具。」、「（檢察官問：另外一次你說是丙○○跟甲○一起來，是甲○拿毒品給你，那次他們是騎車還是開車
      ？）騎車，就我瞭解甲○是跑腿的。」、「（檢察官問：
      買這七次總共7萬元，是否曾經賒帳？）不曾賒帳。都是
      銀貨兩訖。」、「（檢察官問：這七次購買海洛因，打電
      話過去是否有丙○○以外的女性接聽電話？）電話中我也
      不知道是何人，我只說我要找丙○○。我無法辨別是否有
      其他女生的聲音來接聽電話，但是我可以辨別是男生或是
      女生的聲音。
    (5)本院依職權訊問部分：「（審判長問：你打電話過去，有
      男生接過，是一開始就男生接聽還是有其他人接？）我不
      大記得，我只記得男生有接過二次，就是一開始就是男生
      接聽，他有表示他是庚○○，我也有說我要找丙○○。頭
      先我不知道丙○○跟庚○○的關係，但是後來我知道了。
      我跟庚○○通話之後，他就送毒品到我家，所以送毒品到
      我家的那二次是男生接的電話。」、「（審判長問：丙○○和甲○一起去的那次，交易地點？）也是殯儀館。」等
      語。
  3.相互勾稽證人戊○○上開證述內容可知，證人戊○○已就購
    買第一級毒品海洛因之次數、地點詳為證述，前後互核大致
    相符而具有信憑性。而由證人戊○○上揭證述可知，其係撥
    打系爭0000000000號行動電話欲向被告丙○○購買海洛因，
    有時是被告庚○○接聽、有時是被告丙○○接聽而為交易，
    惟均有完成交易；而被告丙○○亦曾於本院審理中坦認，該
    0000000000號之行動電話門號係伊向證人辛○○以不詳代價
    取得，而持用以與購毒者聯繫，被告庚○○也會持用該電話
    等語，加以被告庚○○及丙○○當時乃關係緊密之男女朋友
    一節，亦為被告庚○○、丙○○所是認，則衡諸渠等關係之
    密切，而證人戊○○本來撥打電話欲購毒之對象即為被告丙○○，縱其中有數次非被告丙○○接電話而由被告庚○○與
    證人戊○○商談交易詳情，甚或僅由被告庚○○單獨送毒而
    進行交易，惟因被告庚○○、丙○○二人共同持用該電話作
    為販毒使用而有輪流接聽之情形，已如前述，其二人就販賣
    毒品予證人戊○○部分即堪認具有犯意聯絡、行為分擔，是
    被告丙○○此處所為否認之供述，以及被告庚○○所為迴護
    被告丙○○之：有兩次載丙○○去證人戊○○家交易時，丙○○並不知情云云，核均與證人戊○○所述及客觀事理不相
    符而不足為採。
  (二)其辯解關於證人辛○○購毒部分：證人辛○○於99年5月12
    日偵訊中已具結證稱：「（檢察官問：0000000000是否你
    申請的？）是，但是丙○○說他要做網拍沒電話，所以在
    98年10月初我在第五分局門口把SIM卡交給她，她後來沒還
    我。……，我之後就是用我0000000000打她0000000000與她
    聯絡。」、「（檢察官問：98年11月25日凌晨1點55分，『
    眼鏡』用0000000000跟你用的0000000000聯絡，這段電話是
    何意？【提示譯文】）我打電話給丙○○，是丙○○的男友
    庚○○接的，我跟庚○○說我有朋友有3000元要買海洛因，
    實際上是我要買，因為這樣說庚○○會給我比較多，丙○○
    之前曾要我幫他介紹買海洛因的客人。」、「（檢察官問：
    98年12月2日下午3點48分，你用0000000000打給0000000000
    ，這通電話何意？【提示譯文】）是我打的，本來要找丙○○，接電話的是甲○，我開口說要1000元的安非他命、四一
    的海洛因。四一是四分之一錢的意思」。總共6000元，海洛
    因500元。」（按：此部分因證人辛○○於偵訊中已具結證
    稱係為了要斷絕與毒品的關連，所以找臺中市警察局第一分
    局員警到家中來，要把丙○○引到家中附近，並無購毒之真
    意等語，故不在檢察官起訴之範圍內，附此敘明。）、「（
    檢察官問：這次交易【指欲誘捕丙○○之該次】和丙○○有
    何關係？）我和甲○說完後，丙○○用別的電話打來，問我
    是不是在找他，我說對，我有跟甲○說好了，她說她會叫甲○過來。」等語（參閱99年度偵字第3548號卷二第214至
    216頁）。是由上揭證述可知，證人辛○○於購毒時，主觀
    上之認知係與被告丙○○聯繫，而無論由被告丙○○之夫（
    或男友）即被告庚○○接聽或由被告丙○○之乾妹妹即被告
    甲○接聽，均可確認購買毒品之交易細節並進而取得毒品，
    縱有時不是被告丙○○親自接聽電話，亦足認被告丙○○已
    提供買毒之管道，且該等管道可藉由被告庚○○、甲○之接
    聽電話而使證人辛○○順利購得毒品，甚或在證人辛○○與
    被告甲○聯絡購毒過後，被告丙○○仍會親自撥打電話確認
    ，益徵被告丙○○持有該0000000000號行動電話係供販賣毒
    品使用而與實際接聽電話、或送毒品、收錢之人，具有犯意
    聯絡及行為分擔，是此部分有關附表一(五)編號1.、2.、4.
    、5.、6.所示之犯行，仍應認被告丙○○與實際接聽電話、
    送毒品或收錢之人間應同負其責，其此處所辯與客觀事證並
    不相符，實不足為採。
  (三)是被告庚○○、丙○○、甲○上揭自白部分，經核與客觀事
    證相符而堪可採信；而被告丙○○就有關販賣毒品海洛因予
    證人辛○○、戊○○部分之辯解，則洵無可採。【另關於被
    告丙○○販賣予被告戊○○部分，因被告丙○○於99年3月3
    日、22日警詢中固曾坦承有如附表一(五)編號7.之犯行（參閱
    臺中市警察局第三分局中分三偵字第0990007938號卷第1至
    10 頁），惟被告丙○○於99年4月27日偵訊中則就檢察官詢
    問是否承認販賣毒品給證人等時供稱：戊○○的部分是與甲○一起出去一次，其他的不是我賣給他的等語（參閱99年度
    偵字第8847號卷第44頁）；而斟酌證人戊○○於偵訊中具結
    證稱：「（檢察官提示通聯紀錄問：11月10寫『王』係何意
    ？）是丙○○跟甲○一起，是甲○拿毒品給我，約在北屯路
    跟崇德路殯儀館附近，她們是騎機車來，我也是買1萬元海
    洛因。」等語（參閱99年度偵字第3548號卷(二)第248頁），
    以及被告甲○於審理中亦坦承有附表一(五)編號3.（即11月10
    日之販毒行為），顯然被告丙○○於此次偵訊中已翻異之前
    警詢中所稱，因認此部分被告丙○○僅承認附表一(五)編號3.
    該次犯行，而不及於附表一(五)編號7.所示犯行，在此一併敘
    明。又於附表一(四)編號4.部分，本院認此部分被告丙○○並
    無坦承犯行，蓋其於本院審理中僅一再供稱：坦承有販賣第
    一級毒品海洛因予證人戊○○4次，但到底是哪4次真的不太
    記得云云。則本院衡諸被告丙○○除附表一(四)編號3.部分係
    自偵查、本院審理中均坦認在卷外，其餘3次係在審理中始
    坦承，並稱：僅記得是在臺中市立殯儀館附近，但是確切時
    間已經忘記等語，經本院提示如附表一(四)編號4.至7.供其回
    想，仍供稱：真的想不起來等語。則此部分因證人戊○○業
    已於本院審理中到庭具結證述明確，並有被告丙○○所持用
    之0000000000 0號行動電話與證人戊○○所使用之000000
    0000號行動電話之通聯紀錄在卷可佐，故本院已認定被告丙○○就此部分確實有參與之情，業如前述，惟就被告丙○○
    坦承之次數為哪幾次，乃僅能由本院依據常人對於較近之事
    物較有印象而能記憶之經驗法則，以其在審理中回溯較近之
    3次認定為其坦承之犯行部分，在此一併敘明。】
  (四)此外，證人子○○於偵訊中亦具結證稱：「我很少跟梅妃見
    面，都是眼鏡送毒品來的，聊過天，介紹我認識梅妃的人有
    待梅妃來我家聊天，聊天間梅妃說他有在賣毒品，梅妃就給
    我1支電話，說如果有需要買毒品就找他，梅妃的電話常常
    換……。」等語（參閱99年度偵字第3548號卷(二)第112頁）
    明確。
  (五)是再勾稽此等向被告丙○○、庚○○購毒之人之證述內容，
    更可得知被告丙○○就本件販賣第一、二級毒品係居於持電
    話供購毒者聯繫，並於電話中坦妥交易內容之人，其與被告
    庚○○就本案販毒間，應皆具有犯意聯絡及行為分擔，益徵
    明確。
三、則本件被告庚○○、丙○○共同為如附表一、二各該編號所
    示之販賣第一、二級毒品，並就其中關於附表一(一)、附表一
    (二)、附表一(三)1.、5.、6.、附表一(四)1.、附表一(五)3.、附表
    一(六)、附表二(二)4.、附表二(三)所示部分，指示被告甲○接聽
    購毒者之電話或代為送交毒品、取回購毒者所支付之對價等
    節，業據證人證人壬○○、吳堅煦、辛○○、丁○○、戊○○、己○○、丑○○、乙○○、子○○於偵訊中，以及證人
    壬○○、辛○○、丁○○、戊○○、己○○、丑○○、乙○○及子○○於本院審理中具結證述明確，復有證人己○○之
    手機所顯示通聯號碼之翻拍照片（包括對象綽號「梅妃」、
    「小林」、「男人婆」之電話號碼）、臺中市警察局第三分
    局正義派出所偵辦刑案職務報告書（證人戊○○施用毒品及
    指證向被告丙○○購毒）、（戊○○）同意搜索切結書、臺
    中市警察局第三分局搜索扣押筆錄及扣押物品目錄表、採集
    尿液鑑定同意書、委託檢驗尿液代號與真實姓名對照表、查
    獲戊○○毒品案現場照片、現場圖及毒品案件被告通聯紀錄
    表、本院98年度聲監字第1027號通訊監察書、附件暨電話附
    表（相關者為0000000000）、本院98年度聲監續字第814、
    913 號通訊監察書、附件暨電話附表（相關者為0000000000
    ）及臺中縣警察局烏日分局員警針對上開三號監聽案件之偵
    查報告、98年度聲監字第814號通訊監察譯文（監察手機門
    號：0000000000）、通聯調閱查詢單（0000000000、000000
    0000、0000000000、0000000000、0000000000、0000000000
    、0000 000000、0000000000、0000000000、0000000000、
    00000000 00、0000000000、0000000000、0000000000、000
    0000000、0000000000）、大姊頭販毒案現場圖及地點照片
    、臺中市警察局第五分局偵查隊針對0000000000號行動電話
    實施通訊監察後之偵查報告、本院98年度聲監字第1340號通
    訊監察書、附件暨電話附表、綽號「梅妃」女子等人毒品危
    害防制條例按組織圖、通聯調閱查詢單（0000000000、0000
    000000、00 00000000）、本院98年度聲監字第1340號通訊
    監察譯文（監察電話：0000000000）、通聯調閱查詢單（00
    00000000）、通聯調閱查詢單（0000000000、0000000000）
    、通聯調閱查詢單（0000000000、0000000000）、通聯調閱
    查詢單（0000 000000）、（丁○○）臺灣臺中地方法院檢
    察署檢察官強制到場（強制採驗尿液）許可書、（辛○○）
    臺灣臺中地方法院檢察署檢察官強制到場（強制採驗尿液）
    許可書、（壬○○）臺灣臺中地方法院檢察署檢察官強制到
    場（強制採驗尿液）許可書、（子○○）臺灣臺中地方法
    院檢察署檢察官強制到場（強制採驗尿液）許可書、（己○○）臺灣臺中地方法院檢察署檢察官強制到場（強制採驗尿
    液）許可書、（吳堅煦）臺灣臺中地方法院檢察署檢察官強
    制到場（強制採驗尿液）許可書、（丑○○）臺灣臺中地方
    法院檢察署檢察官強制到場（強制採驗尿液）許可書、（乙○○）臺灣臺中地方法院檢察署檢察官強制到場（強制採驗
    尿液）許可書、臺中市警察局第五分局99年5月4日中分五偵
    字第0990013475號函暨檢陳丙○○等3人執行強制採驗尿液
    執行情形相關資料、通聯調閱查詢單（0000000000、000000
    0000、00000000 00、0000000000、0000000000、000000000
    0）、庚○○之內政部警政署臺中縣警察局烏日分局指認犯
    罪嫌疑人紀錄表暨臺中縣警察局烏日分局搜索筆錄、扣押物
    品目錄表、詮昕科技股份有限公司99年2月10日濫用藥物尿
    液檢驗報告（報告編號：00000000）、勘察採證同意書、委
    託鑑驗尿液與真實姓名對照表、毒品案件被告通聯紀錄表、
    查獲庚○○、丙○○涉嫌販毒案現場照片、臺中市警察局第
    三分局令庚○○、甲○、戊○○、辛○○指認犯罪嫌疑人紀
    錄表、甲○指認犯罪嫌疑人紀錄表、通聯調閱查詢單-雙向
    通聯紀錄（0000000 000）、內政部警政署臺中縣警察局烏
    日分局令丙○○指認犯罪嫌疑人紀錄表、丙○○毒品案件被
    告通聯紀錄表、本院99聲搜字400 號搜索票、（甲○）臺中
    縣警察局烏日分局搜索扣押筆錄、扣押物品目錄表、勘察採
    證同意書、委託鑑驗尿液編號與真實姓名對照表、臺中縣警
    察局烏日分局令甲○指認犯罪嫌疑人紀錄表、毒品案件被告
    通聯紀錄表、臺中縣警察局烏日分局令己○○指認犯罪嫌疑
    人紀錄表暨臺中縣警察局搜索扣押筆錄、扣押物品目錄表、
    己○○使用0000-000 -000行動電話之通話紀錄、己○○違
    反毒品危害防制條例案現場查扣物品照片暨勘察採證同意書
    、委託鑑驗尿液編號與真實姓名對照表、（丙○○）臺中縣
    警察局烏日分局搜索扣押筆錄、扣押物品目錄表、臺中縣警
    察局烏日分局令壬○○指認犯罪嫌疑人紀錄表、臺中縣警察
    局烏日分局指令子○○認犯罪嫌疑人紀錄表、通聯調閱查詢
    單（0000000000）、本院99聲搜字399號搜索票、（吳堅煦
    ）臺中市警察局第五分局搜索筆錄、扣押物品目錄表、通聯
    調閱查詢單（00000000 00、0000000000）、（丑○○）毒
    品案件被告通聯紀錄表、（乙○○）毒品案件被告通聯紀錄
    表、（乙○○）臺中市警察局第五分局搜索扣押筆錄、扣押
    物品目錄表暨採集尿液鑑定同意書、（辛○○）毒品案件被
    告通聯紀錄表暨臺中市警察局第五分局搜索扣押筆錄、扣押
    物品目錄表、採集尿液鑑定同意書、（丁○○）毒品案件被
    告通聯紀錄表暨臺中市警察局第五分局搜索扣押筆錄、扣押
    物品目錄表、扣押物品清單（甲○-99安保字116號）、行政
    院衛生署草屯療養院99年3月1日草療鑑字第0990200171號鑑
    定書、扣押物品清單（甲○-99保管字1202號）、臺中縣警
    察局烏日分局99年2月22日中縣烏警偵字第0990000789號函
    暨檢陳己○○涉嫌違反毒品危害防制條例案『尿液檢驗報告
    』、扣押物品清單（庚○○-99毒保字000000000號）、扣案
    物照片、扣押物品清單（庚○○-99安保字117號）、扣案物
    照片、扣押物品清單（庚○○-99保管字第1204號、偵查報
    告（99.03.07）、通聯調閱查詢單（0000000000、00000000
    00）、通聯調閱查詢單（0000000000、0000000000）、通聯
    調閱查詢單（0000000000）、通聯調閱查詢單（0000000000
    ）、0000000000雙向通聯紀錄、通聯調閱查詢單（00000000
    00、0000000000、0000000000）、法務部調查局濫用藥物實
    驗室99年4月2日調科壹字第09923007670號鑑定書、扣押物
    品清單（99保管字第1095號）、（丙○○）委託鑑驗尿液與
    真實姓名對照表、勘察採證同意書、（甲○）詮昕科技股份
    有限公司99年2月10日濫用藥物尿液檢驗報告、（壬○○）
    勘察採證同意書及委託鑑驗尿液與真實姓名對照表與詮昕科
    技股份有限公司99年2月10日濫用藥物尿液檢驗報告、（壬○○）毒品案件被告通聯紀錄表、扣押物品清單（丙○○
    -99保管字2554號）、扣押物品清單（99保管字1979號）、
    （庚○○）詮昕科技股份有限公司99年3月1日濫用藥物尿液
    檢驗報告、行政院衛生署草屯療養院99年6月2日草療鑑字第
    0000000000號鑑定書、扣押物品清單（99保管字2793號）、
    附件一、二、三所示之物品等在卷可資佐憑。又按販賣毒品
    之所謂販賣行為，係行為人基於營利之目的，而販入或賣出
    毒品而言。販賣毒品者，其主觀上須有營利之意圖，且客觀
    上有販賣之行為，即足構成，至於實際上是否已經獲利，則
    非所問。即於有償讓與他人之初，係基於營利之意思，並著
    手實施，而因故無法高於購入之原價出售，最後不得不以原
    價或低於原價讓與他人時，仍屬販賣行為。必也始終無營利
    之意思，縱以原價或低於原價有償讓與他人，方難謂為販賣
    行為，而僅得以轉讓罪論處（最高法院93年度臺上字第165
    號刑事判決意旨參照）。本件被告庚○○、丙○○及甲○上
    揭經本院認定構成販賣第一級毒品、第二級毒品部分之犯行
    ，其於交付毒品予販賣對象之前，均有約定對價，並於交付
    毒品之同時或事後向購毒者收取約定之金錢，業如前述，揆
    諸上揭判決意旨，被告庚○○、丙○○、甲○三人為上揭行
    為時均有營利之意圖，要屬明確。是被告庚○○上揭施用第
    一、二級毒品各一次之犯行，以及被告庚○○、丙○○共同
    販賣第一級毒品海洛因予證人壬○○、吳監煦、辛○○、丁○○、戊○○、己○○，以及販賣第二級毒品予己○○、丑
    ○○、乙○○、子○○之犯行，以及被告甲○參與被告庚○○、丙○○關於販賣第一級毒品予證人壬○○（附表一(一)）
    、吳堅煦（附表一(二)）、辛○○（附表一(三)編號1.、5.、6.
    ）、丁○○（附表一(四)編號1.）、戊○○（附表一(五)編號3.
    ）、己○○（附表一(六)）及販賣第二級毒品予證人丑○○與
    乙○○（附表二(二)編號4.）、子○○（附表二(三)）之犯行，
    均屬事證明確，堪為認定，應依法分別予以論科。
、論罪部分：查海洛因、甲基安非他命分別為毒品危害防制條
    例第2條第2項第1、2款規定之第一、二級毒品，不得持有、
    販賣。茲就被告三人所犯罪名析述如下：
一、被告庚○○部分：核被告庚○○如犯罪事實二、之所為係犯
    毒品危害防制條例第10條第1項之施用第一級毒品罪（1次）
    、同條例第10條第2項之施用第二級毒品罪（1次）；另所犯
    如附表一、所示犯行，均係犯毒品危害防制條例第4條第1項
    之販賣第一級毒品海洛因罪（共計18次）；而如附表二、所
    示犯行，則均係犯毒品危害防制條例第4條第2項之販賣第二
    級毒品甲基安非他命罪（共計8次）。其各次持有第一級毒
    品海洛因、第二級毒品甲基安非他命之低度行為，乃為各該
    次販賣之高度行為所吸收，不另論罪。又被告庚○○關於附
    表一、二所示之販賣毒品之犯行中，除附表一(一)、(二)、(三)1.
    、5.、6.、(四)1.、(五)3.、(六)以及附表二(二)4.、(三)之所為，係
    與被告丙○○、甲○具有犯意聯絡及行為分擔外，其餘則均
    係與被告丙○○具有犯意聯絡及行為分擔而均構成共同正犯
    ，而應依刑法第28條之規定論處。而被告庚○○上揭各次施
    用毒品、販賣毒品之犯行，均犯意各別、行為互殊而應分論
    併罰之。
二、被告丙○○部分：核被告丙○○如附表一、所示犯行，均係
    犯毒品危害防制條例第4條第1項之販賣第一級毒品海洛因罪
    （共計18次）；就附表二、所示犯行，則均係犯毒品危害防
    制條例第4條第2項之販賣第二級毒品甲基安非他命罪（共計
    8 次）。其各次持有第一級毒品海洛因、第二級毒品甲基安
    非他命之低度行為，乃為各該次販賣之高度行為所吸收，不
    另論罪。又被告丙○○關於附表一、二所示之販賣毒品之犯
    行中，除附表一(一)、(二)、(三)1.、5.、6.、(四)1.、(五)3.、(六)以
    及附表二(二)4.、(三)之所為，係與被告庚○○、甲○具有犯意
    聯絡及行為分擔外，其餘則均係與被告庚○○具有犯意聯絡
    及行為分擔而均構成共同正犯，而應依刑法第28條之規定論
    處。被告丙○○上揭各次販賣毒品之犯行，均犯意各別、行
    為互殊而應分論併罰之。
三、被告甲○部分：核被告甲○所犯如附表一(一)、(二)、(三)1.、5.
    、6.、(四)1.、(五)3.、(六)各該編號之所為，係各犯毒品危害防
    治條例第4條第1項之販賣第一級毒品海洛因（共8次）；至
    如附表二(二)4.、(三)各該編號之所為，則係各犯毒品危害防制
    條例第4條第2項之販賣第二級毒品甲基安非他命（共4次）
    。其各次持有第一級毒品海洛因、第二級毒品甲基安非他命
    之低度行為，乃為各該次販賣之高度行為所吸收，不另論罪
    。而被告甲○就此等犯行，均與被告庚○○、丙○○具有犯
    意聯絡及行為分擔而構成共同正犯，應均依刑法第28條之規
    定論處。被告甲○上揭各次販賣毒品之犯行，均犯意各別、
    行為互殊而應分論併罰之。
三、科刑部分：茲就本件加重、減輕事由分述如下：
  (一)依刑法第47條規定屬累犯應加重其刑部分：
  1.被告庚○○部分：庚○○於83年間，因竊盜、偽造文書及麻
    醉藥品管制條例等案件，經臺灣高等法院以83年度上訴字第
    3882號各判處有期徒刑4年、4月、4月確定，並於刑之執行
    前令入強制工作場所強制工作3年，於86年9月6日因強制工
    作處分免予繼續執行，旋入監執行上開案件部分，至88 年6
    月10日縮短刑期假釋出監並付保護管束。嗣於假釋期間再犯
    竊盜、偽造文書、槍砲彈藥刀械管制條例、毒品危害防制條
    例等案件（詳如下述），假釋經撤銷後，殘餘刑期部分（2
    年3月20日）自92年7月29日起執行，至94年10月22日縮刑期
    滿執行完畢而於翌日出監。復因竊盜案件，經本院以91 年
    度易緝字第554號判處有期徒刑8月確定；又因偽造文書案件
    ，經臺灣高等法院以92年上訴字第122號維持臺灣新竹地方
    法院91年度訴緝字第27號判處有期徒刑2年確定；再因偽造
    文書案件，經本院以92年度訴字第2236號判處有期徒刑6 月
    確定；又因違反槍砲彈藥刀械管制條例及偽造文書等案件，
    經臺灣高等法院臺中分院以92年度上訴字第2332號各判處有
    期徒刑2年2月、8月、4月確定；再因持有第二級毒品案件，
    經臺灣彰化地方法院以91年度易字第723號判處有期徒刑1
    年確定；另因詐欺案件，經本院以94年度訴字第1118號判處
    有期徒刑6月確定，上開8罪嗣經聲請各減為有期徒刑4月、2
    年、3月、1年1月、4月、2月、6月及3月，應執行有期徒刑3
    年5月確定，並於上開殘餘刑期部分執行完畢後接續執行，
    於97年7月8日縮短刑期假釋出監並付保護管束等情，有臺灣
    高等法院被告前案紀錄表附卷可稽，其於有期徒刑執行完畢
    後5年內（即指自94年10月22日因縮刑期滿後5年內）故意再
    犯本案之均為有期徒刑以上之罪，於各該次均構成累犯（包
    括施用第一、二級毒品部分以及販賣第一、二級毒品部分）
    ，除有關販賣第一級毒品罪之本刑為死刑、無期徒刑部分依
    法不得加重外，餘均應依刑法第47條第1項之規定加重其刑
    。
  2.被告丙○○前因違反麻醉藥品管理條例案件，經臺灣高等法
    院臺中分院以83年度上訴字第2294號維持本院83年度訴字第
    126號判處有期徒刑5年10月，嗣經最高法院以84年度臺上字
    第1095號駁回上訴確定；復因違反麻醉藥品管理條例、藥事
    法等案件，經臺灣高等法院臺中分院以85年度上訴字第183
    號維持本院84年度訴字第2284 號各判處有期徒刑5年6月、6
    月、3月，應執行有期徒刑6年，後經最高法院以85年度臺上
    字第4624號駁回上訴確定，並與上開案件接續執行後，於89
    年10月9日縮短刑期假釋出監並付保護管束。又因施用第二
    級毒品案件，經送觀察、勒戒後，認有繼續施用毒品之傾向
    ，再送戒治處所施以強制戒治，於92年1月24日執行完畢出
    所，並由臺灣臺中地方法院檢察署檢察官以93年度戒毒偵字
    第35號為不起訴處分確定。因其於假釋期間再犯前開施用毒
    品案件，經撤銷假釋後，旋入監執行上開案件之殘刑部分（
    5年8月16日），於98年5月28日縮刑期滿執行完畢而於翌日
    出監等情，有臺灣高等法院被告前案紀錄表附卷可稽，其於
    有期徒刑執行完畢後5年內故意再犯本案之均為有期徒刑以
    上之罪，於各該次均構成累犯，除有關販賣第一級毒品罪之
    本刑為死刑、無期徒刑部分依法不得加重外，餘均應依刑法
    第47條第1項之規定加重其刑。
  (二)依修正後毒品危害防制條例第17條第2項之規定減輕其刑部
    分：
  1.被告庚○○部分：其就所犯如附表一、二所示之販賣第一級
    毒品之犯行，已於偵查及本院審判中均自白不諱，詳如前述
    ，是就該等犯行，自皆有依毒品危害防制條例第17條第2項
    規定減輕其刑之適用，並先加重（累犯部分，而死刑、無期
    徒刑部分不得加重）後減輕之。至被告庚○○雖就如附表一
    (五)編號2.至5.各次販賣第一級毒品予證人戊○○部分爭執所
    收得金額，惟此部分僅係就所得部分有所爭執，並無礙於其
    對犯行坦承之認定，況被告庚○○於最後一次言詞辯論時，
    亦已坦承全數起訴書所載犯行，故本院就此部分仍認在得依
    毒品危害防制條例第17條第2項予以減刑之列，附此敘明。
  2.被告丙○○部分：
    (1)其就附表一(四)編號1.、附表一(五)編號3.及附表二(二)編號1.
      所示之犯行，乃於偵查、本院審理中均坦認不諱，亦詳如
      前述，是就該等犯行，自皆有依毒品危害防制條例第17條
      第2項規定減輕其刑之適用，並先加重（累犯部分，而死
      刑、無期徒刑部分不得加重）後減輕之。
    (2)至其就附表一(一)、附表一(二)、附表一(三)編號4.、附表一(四)
      編號2.、附表一(五)編號5.至7.、附表一(六)以及附表二(一)、
      附表二(二)編號2.至4.、附表二(三)編號1.至3.部分則係於本
      院審理中始坦認犯行，自無毒品危害防制條例第17條第2
      項規定之適用，遑論其餘關於附表一(三)編號1.至3.、5.、
      6.、附表一(五)編號1.、2.、4.否認部分，乃屬至明。
  3.被告甲○部分：其就上揭犯罪事實內所敘相關涉案犯行乃於
    偵查、審理中坦承不諱，亦經說明同前，是就該等犯行，自
    皆有依毒品危害防制條例第17條第2項規定減輕其刑之適用
    。
  (三)另被告庚○○、丙○○雖曾於審理中多次就其毒品之上手來
    源供出：「阿強」（陳振強）「老的」（台語）、「查理」
    、「陳吉雄」等人，並因而由臺中縣警察局烏日分局借提前
    往查證，惟此部分均未能因而查獲該等上手等節，業據證人
    陳勢福即臺中縣警察局烏日分局偵查隊偵查佐先於99年10月
    18 日檢具關於該等上手之人中真實姓名為曹涵亭、蕭得謙
    之人業經雲林縣警察局長期監控而查獲之雲林縣警察局刑事
    案件移送書供本院參酌（詳本院審理卷(二)第頁182至184頁）
    ，復有彰化地方法院檢察署99年11月3日以彰檢文藏99偵
    6934字第50243號函覆本院稱：「被告曹涵亭係因許資彬、
    羅菘仁之指認而查辦，檢附99年度偵字第634號起訴書一份
    ，請查照」等語（參閱本院審理卷(二)第185至188頁）。復經
    證人陳勢福於本院99年10月28日到庭具結證稱：（參閱本院
    當日審理筆錄第6至8頁）等語明確。而被告庚○○、丙○○
    復於本院審理中供稱：未曾因上揭上手之事而至地檢署作證
    指述過等語，是截至本院審理終結前，尚難認被告庚○○、
    丙○○有何合於毒品危害防制條例第17條第1項之減刑規定
    之適用，在此一併敘明。
  (四)依刑法第59條規定酌量減輕其刑部分：按刑法第59條之減輕
    其刑，係裁判上之減輕，必以犯罪之情狀可憫恕，認為宣告
    法定最低度之刑猶嫌過重者，始有其適用；如別有法定減輕
    之事由，應先依法定減輕事由減輕其刑後，猶嫌過重時，始
    得為之；若有2種以上法定減輕事由，仍應先依法定減輕事
    由遞減其刑後，猶嫌過重時，始得再依刑法第59條規定酌減
    其刑，最高法院88年度台上字第1862號判決意旨可資參照。
    又販賣第一級毒品罪之法定刑為「死刑或無期徒刑；處無期
    徒刑者，得併科新臺幣2,000萬元以下罰金」。其法定刑既
    為死刑、無期徒刑，別無其他自由刑之規定，刑度可謂重大
    。然同為販賣第一級毒品之人，其原因動機不一，犯罪情節
    未必盡同，或有大盤毒梟者，亦有中、小盤之分，甚或僅止
    於吸毒者友儕間為求互通有無而為販賣者亦有之，其販賣行
    為所造成危害社會之程度自屬有異，法律科處此類犯罪，所
    設之法定最低本刑卻同為死刑或無期徒刑，且處無期徒刑者
    ，得併科新臺幣2千萬元以下之罰鍰，不可謂不重。於此情
    形，倘依其情狀處以有期徒刑，即足以懲儆，並可達防衛社
    會之目的者，自非不可依客觀之犯行與主觀之惡性二者加以
    考量其情狀是否有可憫恕之處，適用刑法第59條之規定酌量
    減輕其刑，期使個案裁判之量刑，能斟酌至當，符合比例原
    則。又販賣第一級毒品之犯行，前雖已依毒品危害防制條例
    第17條第2項規定減輕其刑而減為無期徒刑或20年以下15年
    以上有期徒刑，惟就其個案販賣毒品之情節輕重，如不能再
    考量有無上揭所述刑法第59條酌量減輕其刑之情形，則使被
    告在即便未坦承犯行之情況，可依刑法第59 條之規定酌量
    減輕其刑之規定之適用，顯然有失衡平，亦無異喪失鼓勵被
    告就犯行自白之立法意旨。茲就此部分依被告庚○○、丙○○及甲○各人之情形分述如下：
  1.被告庚○○、丙○○部分：依上開說明意旨，本院認被告庚○○、丙○○所犯如附表一所示之販賣第一級毒品之罪，其
    各次販賣金額介於5百元至1萬元之間，且以千元之金額為多
    數，各次販賣之數量實非謂多，所犯之罪質無論在客觀犯行
    上、主觀之惡性上，均顯然與一般之中、大盤有別，為使此
    部分之量刑輕重與其行為之罪質間能符合比例原則，爰就被
    告庚○○、丙○○本件各次販賣第一級毒品之犯行，均依刑
    法第59條之規定予以減輕其刑，被告庚○○所犯如附表一之
    犯行並先加重（累犯部分，而死刑、無期徒刑部分不得加重
    ）後遞減輕之，而被告丙○○所犯如附表一中之犯行，除(四)
    編號1.、(五)編號3.部分係先加重（累犯部分，而死刑、無期
    徒刑部分不得加重）後遞減輕之外，其餘均先加重（累犯部
    分，而死刑、無期徒刑部分不得加重）後減輕之。
  2.被告甲○部分：依上揭說明意旨，本院認被告甲○販賣第一
    級毒品犯行，固無視國家對於杜絕毒品危害之禁令，行為固
    屬不當，而應予非難；然其販賣海洛因之次數為8次，金額
    皆在千元之譜，僅1次達1萬元，所為實屬量小數微之毒品交
    易，且其既僅係被告庚○○、丙○○所指使前往交易地點送
    貨、收錢之人，本身並非實際取得全數販毒利益之人，其因
    一時貪念，致罹重典，犯罪情節較諸販毒集團尚屬零星小額
    ，且被告甲○係單純販賣交易毒品，亦無施用強暴、脅迫之
    不法手段，則就其所涉販賣第一級毒品海洛因而最輕法定本
    刑為無期徒刑部分，依其客觀犯行與主觀惡性加以考量，認
    在客觀上顯非不可憫恕，縱以其所犯之罪業經依毒品危害防
    制條例第17條第2項之規定予以減輕其刑，仍嫌過重，難謂
    符合罪刑相當性及比例原則，更無從與大毒梟之惡行有所區
    隔，堪認均屬情輕法重，在客觀上足以引起一般之同情，難
    認無可憫恕之處，爰就該部分再依刑法第59條之規定，酌量
    減輕其刑，並就附表一(一)、附表一(二)、附表一(三)編號1.、5.
    、6.、附表一(四)編號1.、附表一(五)編號3.、附表一(六)部分遞
    減輕之。
  (四)爰審酌被告庚○○前已有因施用第一級毒品海洛因而遭依違
    反肅清煙毒條例之規定而判處有期徒刑確定並接受執行之刑
    事前科紀錄，而被告丙○○前亦因違反麻醉藥品管理條例案
    件（販賣）而遭判刑之紀錄，至被告甲○則有施用、持有毒
    品之前科紀錄（於本件不構成累犯），均有其三人之臺灣高
    等法院被告前案紀錄表在卷可按，顯見渠等素行均非甚佳，
    且明知海洛因、甲基安非他命乃戕害他人身心之毒品，竟無
    視國家杜絕毒品犯罪之禁令，為貪圖不法利益，鋌而走險販
    毒，戕害國民身心健康，危害社會治安情節甚鉅，惡性非輕
    ，兼慮及其三人各自參與本案販賣毒品之角色分配、販賣次
    數、數量及所獲利益之多寡，並衡酌被告庚○○犯後始終坦
    承犯行，犯後態度堪稱良好，而被告丙○○除部分於偵、審
    中均坦承犯行、部分於審理中坦承犯行外（且於警詢、偵查
    、審理中多次為不同之供述，供詞莫衷一是），尚有部分仍
    矢口否認犯行之犯後態度，以及被告甲○於偵訊中已坦承部
    分犯行，於審理中更進一步坦承上揭犯行之良好態度，兼衡
    及被告庚○○、丙○○已有意配合警方查緝其所販售之第一
    級毒品海洛因之上手，雖該等上手之人並無因而經警方查緝
    而破獲販賣或製造毒品之情事，致被告庚○○、丙○○未合
    於毒品危害防制條例第17條第1項之法定減刑事由，業如前
    述，惟已顯示該二名被告犯後之態度已有一定程度之悔悟；
    並一併審酌被告三人各自之生活狀況、智識程度、犯罪之動
    機、目的、手段等一切情狀，分別就被告庚○○上揭犯罪量
    處如主文一前段（施用第一、二級毒品部分）、及附表三各
    該對應編號欄所示之刑，就被告丙○○如附表一、二所示之
    犯行量處如附表三各該附表對應編號欄所示之刑，就被告甲○所犯如附表一(一)、(二)、(三)1.、5.、6.、(四)1.、(五)3.、(六)及
    附表二(二)4.、(三)之罪，量處如附表三編號1.至3.、7.至9.、
    13.、18.、至所示之刑度，並分別就被告庚○○、丙○○
    及甲○之犯行定其應執行之刑如主文第一、二、三項所示，
    以示懲儆。蒞庭檢察官雖對被告庚○○求處定應執行刑有期
    徒刑24年、對被告丙○○求處定應執行刑有期徒刑22年、對
    被告甲○求處定應執行刑有期徒刑21年，惟本院審酌上開各
    情（包括被告3人各自隨著審理階段之進行而承認或否認犯
    行之狀況），認對被告3人分別處以如主文所示之刑，即足
    以收懲儆之效（況被告甲○部分尚有如乙、所示經本院認定
    係屬無罪部分），而不依檢察官求處刑度予以論處，附此敘
    明。（至有關檢察官求處強制工作部分則詳如後述。）
四、沒收之諭知：按以營利為目的販入毒品，經多次販賣後，持
    有剩餘毒品被查獲，其各次販賣毒品行為，固應併合處罰。
    惟該持有剩餘毒品之低度行為，應僅為最後一次販賣毒品之
    高度行為所吸收，不另論罪。則就該查獲之剩餘毒品，祇能
    於最後一次之販賣毒品罪宣告沒收銷燬，不得於各次販賣毒
    品罪均宣告沒收銷燬（最高法院97年度臺上字第4068號判決
    參照）。又按毒品危害防制條例第19條第1項有關沒收之規
    定，係刑法第38條第1項第2款、第3項之特別規定，採義務
    沒收主義，但該條項並無如同條例第18條第1項所定「不問
    屬於犯人與否，沒收之」之明文，自屬相對沒收主義之立法
    。是其應沒收之物，應以屬被告或共犯所有者為限。又按「
    毒品危害防制條例第19條第1項規定性質上係沒收之補充規
    定。其屬於本條所定沒收之標的，如得以直接沒收者，判決
    主文僅宣告沒收即可，不生「追徵其價額」或「以其財產抵
    償之」問題，須沒收之標的全部或一部不能沒收時，始生「
    追徵其價額」或「以其財產抵償之」選項問題。而「追徵其
    價額」或「以其財產抵償之」係屬兩種選項，分別係針對現
    行貨幣以外之其他財產與現行貨幣而言。而本規定所稱「追
    徵其價額」者，係指所沒收之物為金錢以外之其他財物而無
    法沒收時，因其實際價值不確定，應追徵其價額，使其繳納
    與原物相當之價額，並無以其財產抵償之問題。倘嗣後追徵
    其金錢價額，不得結果而須以其財產抵償者，要屬行政執行
    機關依強制執行之法律之執行問題，即無不能執行之情形，
    自毋庸諭知「或以其財產抵償之」。如不能沒收之沒收標的
    為金錢時，因價值確定，判決主文直接宣告「以其財產抵償
    之」即可，不發生追徵價額之問題。」，最高法院99年度第
    5 次刑事庭會議決議內容可資參照。再者，毒品危害防制條
    例第19條第1項規定，犯販賣毒品罪者，其犯罪所得之財物
    均沒收之，係採義務沒收主義。故販賣毒品所得之對價，不
    問其中成本若干，利潤多少，均應全部諭知沒收，貫徹政府
    查禁煙毒之決心，以符立法本旨，最高法院95年度臺上字第
    3133號判決意旨可資參照。經查：
  (一)關於自被告庚○○、丙○○住處扣獲之毒品：如附件一編號
    1之結晶物體31包、附件一編號2之1之白色粉末狀物體，經
    鑑定結果係第二級毒品甲基安非他命及第一級毒品海洛因，
    有行政院衛生署草屯療養院99年6月2日草療鑑字第099050
    0222號鑑定書、法務部調查局濫用藥物實驗室99年4月2日調
    科壹字第09923007670號鑑定書在卷可稽，其既分屬毒品危
    害防治條例第2條第2項及第1項之毒品，爰均依毒品危害防
    治條例第18條第1項之規定分別於被告等人最後一次販賣第
    一級毒品海洛因之附表一(一)、附表二(一)所示犯行下宣告收銷
    燬之。（另如附件一編號2之2之白色粉末物品，經鑑驗結果
    並非屬第一級毒品海洛因，有法務部調查局濫用藥物實驗室
    99年4月2日調科壹字第09923007670號鑑定書在卷可稽，此
    部分自不在宣告沒收銷燬之列，附此敘明。）。另該等第一
    級毒品海洛因之外包裝袋已與海洛因結合而無法析離，是該
    等包裝袋自應一併依毒品危害防制條例第18條第1項之規定
    宣告沒收銷燬之；另包裹第二級毒品甲基安非他命之外包裝
    袋則因甲基安非他命屬於結晶可與外包裝袋分離之物，且係
    用於包裹毒品，防其裸露、潮濕而便於攜帶，亦係供犯罪所
    用之物，此部分之外包裝塑膠袋自應依毒品危害防制條例第
    19條第1項之規定予以宣告沒收。
  (二)關於被告3人涉犯本案所用之物部分：
   1.行動電話（包括門號、手機）：自被告庚○○處扣案之如
     附件一編號4至7所示之行動電話及門號卡，為被告庚○○
     向不詳人士取得供本件販毒使用，業據被告庚○○自白在
     卷，另自被告丙○○處扣得如附件二編號2.所示之行動電
     話及門號卡（0000000000）係被告丙○○用供販毒所用之
     物，亦據被告丙○○坦認在卷，另自被告甲○處扣得如附
     件三編號10.所示之行動電話及門號卡（0000000000），其
     中手機係被告甲○的、門號卡係被告庚○○所交付，均用
     供販毒聯絡時所用，亦經被告甲○供述明確，是該部分自
     應依毒品危害防制條例第19條第1項之規定，於附表一、二
     各次犯行中予以宣告沒收之（詳如附表三各該編號「沒收
     」欄所示，此部分亦經整理成為附件四之一及四之三，附
     此敘明）。另被告丙○○所持用之用供販賣第一級毒品海
     洛因、第二級毒品甲基安非他命所用之內含0000000000號
     門號卡1張之手機1支（手機型號不明，如附件四之二所示
     ），其中門號卡乃向證人辛○○取得而用供販賣毒品所用
     之物（無庸再返還辛○○），惟該門號卡及所插用之手機
     均早已經丟棄而不知去向等情，亦據被告丙○○供明在卷
     ，此部分雖未據扣案（編列為附件四之三），然依上揭說
     明意旨，仍應依毒品危害防制條例第19條第1項之規定，就
     0000000000門號暨所搭配之手機1支，於附表一、二各次犯
     行中諭知沒收，如全部或一部不能沒收時，對被告庚○○
     、丙○○、甲○（僅涉案部分）連帶追徵其價額。
   2.分裝袋：自被告庚○○處扣獲尚有如附件一編號3之分裝袋
     1 包，亦係供販毒時分裝毒品所用之物，業據被告庚○○
     坦認在卷，此部分自亦應依毒品危害防制條例第19條第1項
     之規定予以宣告沒收。
  (三)關於被告3人涉案販賣毒品所獲對價部分：本件被告3人所為
    各次販賣毒品之犯行之所得，雖未據扣案，但依上揭說明，
    均應依毒品危害防制條例第19條第1項之規定，宣告沒收之
    ，如全部或一部不能沒收時，以涉案被告之財產連帶抵償之
    （均諭知詳如附表三各該編號之「沒收」欄所示）。
  (四)與本案無涉部分：
  1.其餘扣案另有扣自被告庚○○處之如附件一編號8之手機（
    無門號卡）1支、編號10之手機一支（含門號卡），以及扣
    自被告丙○○處如附件二編號1、3至10所示之手機、門號卡
    ，以及扣自被告甲○處如附件三編號8、9所示之手機、門號
    卡，均經被告庚○○、丙○○及甲○供稱與本案無關，核全
    案內亦無此部分與本案販毒有關之積極事證，難認係供本件
    被告3人販賣毒品所用之物，爰就該部分不另為沒收宣告之
    諭知。
  2.另查本件被告庚○○遭查獲時，身上固經扣得現金三萬一千
    四百元，惟此等金錢均非被告3人販賣毒品之所得，而為被
    告丙○○向母親借來要繳納房租使用一節，業據被告庚○○
    於審理中供述明確，以被告庚○○就本件販賣第一、二級毒
    品之犯行已悉數坦承在卷，信其無就此部分訛稱之情，復無
    其他積極事證足資認定該等金錢為本件被告3人販賣毒品所
    得，被告庚○○所述堪信為真實，此部分即無依法予以宣告
    沒收之問題，附此敘明。
  3.而自被告丙○○處扣獲之筆記本1本，亦經被告丙○○供稱
    ：與涉案犯行無關等語，且亦乏該等內容與本件犯罪事實有
    關連性之相關證據，是此部分亦不在宣告沒收之列。
  4.又被告甲○遭查獲時，身上經扣獲甲基安非他命3小包（如
    附件三編號1所示），惟此部分經被告甲○於審理中供稱：
    是自己用供施用甲基安非他命時所用之物等語，且查被告甲○遭查扣之物品中尚有如附件三編號3至6所示之物品，均係
    用供施用甲基安非他命時會用到之物，參以被告甲○經查獲
    後為警驗尿結果，其尿液中確實含有施用甲基安非他命後之
    代謝物成分，有詮昕科技股份有限公司99年2月10日00000
    000號濫用藥物尿液檢驗報告附於99年度偵字第8477號卷第
    269頁卷可稽，是當認被告甲○所述為真，則此部分附件三
    編號1、3至6所示之物品，均與本案無涉，應由檢察官另行
    在被告甲○施用毒品犯行部分【無論是觀察勒戒或另案起訴
    】予以宣告沒收銷燬或沒收之，本院就此實無從置喙。至如
    附件三編號2、7所示之物品，亦均與本件販賣毒品無涉，業
    據被告甲○供述明確，此部分亦乏相關證據足資認定係供本
    件犯罪所用之物，爰不另行宣告沒收。
五、有關蒞庭檢察官對被告3人求處強制工作部分：按有犯罪之
    習慣或因遊蕩或懶惰成習而犯罪者，於刑之執行前，令入勞
    動場所，強制工作，刑法第90條第1項固定有明文，然強制
    工作之保安處分係針對受處分人將來之危險性所為之處置，
    以達教化、治療之目的，為刑罰之補充制度；亦即現行刑法
    採刑罰與保安處分之雙軌制，要在維持行為責任之刑罰原則
    下，強化其協助行為人再社會化之功能，以及改善行為人潛
    在之危險性格，期能達成根治犯罪原因、預防犯罪之特別目
    的。又保安處分之措施亦含社會隔離、拘束身體自由之性質
    ，其限制人民之權利，實與刑罰同，本諸法治國家保障人權
    之原理及刑法之保護作用，其法律規定之內容，應受比例原
    則之規範，使保安處分之宣告，與行為人所為行為之嚴重性
    、行為人所表現之危險性，乃至於行為人未來行為之期待性
    相當。查被告本件被告3人固有上開所述前科，素行固均有
    不佳，然其前未有販賣毒品、轉讓毒品或禁藥之前科，復審
    酌被告等人對上開犯行均大部分已自白認罪，頗具悔意，況
    公訴人並未具體說明或舉證被告等人有何「犯罪之習慣或因
    遊蕩或懶惰成習而犯罪」之情況，是本院綜核被告3人所表
    現之危險性、對其未來之期待性及比例原則等情以觀，足認
    宣告如主文所示之刑及所定應執行之刑已屬長期自由刑，與
    其犯行之處罰已屬相當，並足收儆懲之效，尚無併予諭知強
    制工作之必要，附此敘明。
乙、被告甲○其餘被訴無罪部分：
一、公訴意旨另略以：被告甲○明知含有海洛因及甲基安非他命
    之物品分別屬毒品危害防制條例管制之第一、二級毒品，非
    經許可，不得販賣，竟共同基於販賣以營利之犯意聯絡，與
    同案被告庚○○、丙○○共同為如附表一(三)編號2.至4.、附
    表一(四)編號2.、附表一(五)編號1.、2.、4.至7.、附表二(一)、
    附表二(二)編號1.至3.所示之犯行，因認此部分與被告庚○○
    、丙○○均有共同犯意之聯絡、行為之分擔，而均分別成立
    毒品危害防制條例第4條第1、2項之共同販賣第一、二級毒
    品之犯行等語。
二、按犯罪事實應依證據認定之，無證據不得認定犯罪事實；不
    能證明被告犯罪者，應諭知無罪之判決，刑事訴訟法第一百
    五十四條第二項、第三百零一條第一項分別定有明文。再事
    實之認定應憑證據，如未能發現相當證據，或證據不足以證
    明，自不能以推測或擬制之方法，為裁判之基礎。又認定不
    利於被告之事實，需依積極證據，茍積極證據不足為不利於
    被告事實之認定時，即應為有利於被告之認定，更不必有何
    有利之證據。且刑事訴訟上證明之資料，無論其為直接證據
    或間接證據，均須達於通常一般人均不致於有所懷疑，而得
    確信其為真實之程度，始得據為有罪之認定，若其關於被告
    是否犯罪之證明未能達此程度，而有合理性懷疑之存在，致
    使無從形成有罪之確信，根據「罪證有疑，利於被告」之證
    據法則，即不得遽為不利被告之認定，其以情況證據（即間
    接證據）斷罪時，尤須基於該證據在直接關係上所可證明之
    他項情況事實，本乎推理作用足以確證被告有罪，方為合法
    ，不得徒憑主觀上之推想，將一般經驗上有利被告之其他合
    理情況逕予排除（最高法院76年度臺上字第4986號、32年度
    上字67號判例意旨參照）。
三、此部分公訴意旨無非係以被告甲○之警詢及偵查中供述、證
    人辛○○、丁○○、戊○○、己○○、丑○○及乙○○等人
    於偵訊、本院審理中之具結證述、指認相片、通訊監察譯文
    及通聯調閱查詢單等為其論述之依據。
四、惟訊據被告甲○乃堅決否認有公訴人所指之附表一(三)編號2.
    至4.、附表一(四)編號2.、附表一(五)編號1.、2.、4.至7.、附
    表二(一)、附表二(二)編號1.至3.所示之犯行，辯稱：伊只有在
    被告庚○○、丙○○授意之情況下，才會自被告庚○○處取
    得毒品，並聽從被告庚○○或丙○○之指示，前往交易地點
    交付毒品或取對價，並將對價取回交付予被告庚○○或丙○○等，因此就其沒有參與送毒品或取錢等部分，均無所悉亦
    未曾參與等語。經查：
  (一)相關證人供述部分：
  1.證人辛○○除於偵查、本院審理中一再具結證稱：都是打電
    話給被告丙○○或庚○○聯絡購毒等語，業如前述，而就被
    告甲○參與部分則於本院審理中具結證稱：除了附表一(三)編
    號1.、5.、6.之購毒過程中，有看過被告甲○並與之進行之
    外，其他幾次都沒有見過被告甲○來，而附表一(三)編號1.部
    分是被告庚○○接聽，由被告甲○來送毒品及收錢，附表一
    (三)編號5.、6.則是由被告甲○接聽再前來殯儀館附近交易，
    之前會講與被告丙○○交易的地點是在賓億館，這個印象是
    因為一開始就是想到被告丙○○，所以才這樣講，事後回想
    才記起該次是被告甲○騎乘機車前來等語（參閱本院審理筆
    錄卷(二)第113至114頁背面）。
  2.證人丁○○則於本院審理中結證稱：購毒當時是與被告丙○○聯繫，有時後是被告丙○○和庚○○一起送毒品，有時後
    則是綽號「眼鏡」的被告庚○○送來的等語、「（辯護人劉
    思顯律師問：當天98年11月25日有無跟在場被告甲○聯絡過
    ？）沒有，不認識。」、「（受命法官問：有無看過在庭被
    告甲○？）沒有，我從來沒有見過他。」等語（參閱本院審
    理卷(二)第110至112頁）。
  3.證人戊○○於本院審理中亦具結證稱：「（辯護人劉思顯律
    師問：99年度偵字第3548號卷(二)第248頁筆錄裡面你自己有
    提到說在98年11月8日、11月9日兩天庚○○有送毒品到你租
    屋處的附近，你跟他買了這二次的海洛因，請問這兩次有無
    跟在場的被告甲○聯絡過有關購買毒品的事情嗎？）沒有。
    是庚○○自己送來的。」、「（辯護人劉思顯律師問：你在
    筆錄裡面有提到說在98年11月11日、12日、13日以及16日總
    共跟丙○○買了四次的海洛因，地點都是在崇德路的殯儀館
    附近請問這四次交易中有無跟被告甲○聯絡過購毒的事情？
    ）沒有吧。」、「（辯護人劉思顯律師問：這四次都是何人
    把毒品交給你？）丙○○。有一次是跟甲○一起來。」、「
    （辯護人劉思顯律師問：是剛剛那四次裡面的其中一次嗎？
    ）不是，是四次以外還有一次，是跟甲○一起來。」、「（
    辯護人劉思顯律師問：是否是11月10日那次？）我既不起來
    。差不多就是在11月份之間。」等語（參閱本院審理筆錄卷
    (二)第15頁背面至16頁），以及「（檢察官問：另外一次你說
    是丙○○跟甲○一起來，是甲○拿毒品給你，那是她們是騎
    車還是開車？）騎車，就我瞭解，甲○是跑腿的。」等語（
    參閱本院審理筆錄卷(二)第17頁）。
  4.證人己○○於本院審理中具結證稱：「（辯護人劉思顯律師
    問：請提示99偵3548卷一第251頁跟252頁，於檢察官那邊具
    結所述是否屬實？）那時候我因為毒癮發作，所以不太記得
    。後稱有啊，實在。」、「辯護人劉思顯律師問：其中裡面
    有一通98年12月11日上午10時49分3秒的譯文，你表示是與
    丙○○聯絡，要買2千元的安非他命，地點是在北屯路的全
    聯社，然後是由丙○○送毒品來，你說開車的人你沒有看到
    等語，你可否確定一下開車的人是何人？）不記得，那麼久
    了。我有看到人在開車，但是不知道是誰。」、「（辯護人
    劉思顯律師問：開車的人是男的還是女的？）不記得。」、
    「（辯護人劉思顯律師問：有沒有是在現場坐的這幾個被告
    ？）不確定。」、「（受命法官問：你在98年10月13日有跟
    丙○○買過海洛因？）有。」、「（受命法官問：提示99聲
    拘78號第51頁第1至3通譯文，是否是聯絡購買海洛因3千元
    ？）是問而已，還沒有買。」、「（受命法官問：到底那次
    有沒有買海洛因？）有。買的金額是3千元。」、「（受命
    法官問：這次來交易，依據你之前供述是在臺中市○○街附
    近？）是。沒錯。」、「（受命法官問：那次庚○○、丙○○、甲○都有在車上是嗎？）不記得。」、「（受命法官問
    ：提示99偵3548卷一第252頁，問13日當天是何人送，你答
    那天是我哥哥開車去等語，是否是三個人都在車上？）不確
    定。之前在檢察官那邊說的是實話。」、「（受命法官問：
    是否能回想98年12月11日在全聯社那邊購買安非他命時，車
    上有幾人？）兩、三個人吧，我不大確定。」、「（受命法
    官問；可否確定那天甲○是否在車上？）不太確定。」、「
    （受命法官問：可否確定當天開車的人是丙○○或是庚○○
    ？）忘記了。」、「（審判長問：記得否當天是何人先到？
    ）好像是我們先到。」、「（審判長問：過程？）他們有下
    車，是丙○○下車，他是從副駕駛座下來。」、「（審判長
    問；所以當天另外有人開車？）對。」、「（審判長問：記
    得否當天開車的人是何人？）晚上看不清楚。忘記了。」等
    語（參閱本院審理筆錄卷(二)第13至15頁）。
  5.證人丑○○於本院審理中具結證稱：「（辯護人劉思顯律師
    問：請提示99偵3548卷二第158頁及159頁，99年2月4日於檢
    察官面前所述是否實在？）是。實在。」、「（辯護人劉思
    顯律師問：是否認識在場穿紅色衣服的被告即被告甲○？）
    沒有看過。」、「（辯護人問剛剛提示的訊問筆錄裡面，有
    壹個問題就是檢察官有提示98年11月29日的通聯譯文，其中
    你回答說是，我先生和丙○○說好要買安非他命等語，你說
    你有過去，你這次幫你先生去拿毒品，有無與被告甲○接觸
    過？）沒有。」、「（檢察官問：到了目的地以後，有無看
    到丙○○小姐的交通工具？）沒有。」、「（檢察官問：你
    是使用什麼交通工具？）機車。」、「（檢察官問：有無注
    意丙○○附近有無交通工具？）沒有。他身邊沒有交通工具
    ，我到時只有看到他一人站在路邊。」、「檢察官問：這一
    次妳先生叫你去給錢、拿安非他命回來，有無打電話給誰？
    ）我打電話給我先生。我於我先生告知我去拿安非他命的期
    間，我沒有與先生通過電話。」、「（檢察官問：那你如何
    得知要找何人？）我就到路邊，在那邊看。我就騎過去看，
    我有問他在什麼路牌下，我是打電話給丙○○。」、「（檢
    察官問：你說你是何時打電話？）我出門前打電話給丙○○
    ，她就說她在哪個地方等我。」、「（檢察官問：當時有無
    注意到附近有車子在等他？）我不知道，因為市場人很多。
    後稱我沒有注意，因人很多。」、「（審判長問：提示99偵
    3548偵卷二第154頁第2欄譯文，這通譯文裡面B是男的，你
    剛才有說那天你有先打電話給對方，你是打給何人？）我打
    給壹個叫姊呀（台語）的人，我是打他的哪個號碼我記不起
    來。我打電話跟他說我先生叫我過去，就問他說要在哪裡見
    面，內容就是說這些話。」等語（參閱本院審理筆錄卷(二)第
    4頁背面至第6頁）。
  6.證人乙○○於本院審理中具結證稱：「（辯護人劉思顯律師
    問：請提示99偵3548卷二第182頁到183頁，於檢察官那邊講
    的這些內容是否實在？）實在。」、「（辯護人劉思顯律師
    問：剛剛筆錄裡面有一通98年12月29日12時16分的通話譯文
    ，你表示是你要你太太過去交錢給丙○○，然後買3千元的
    安非他命，這一次買賣安非他命的過程中，你有無跟甲○聯
    絡過？）沒有。」、「（辯護人劉思顯律師問：剛剛的筆錄
    裡面你有提到98年12月中，在台中市立殯儀館附近，你有打
    電話給丙○○，丙○○有送過二次安非他命給你，每次都是
    2 千元，這二次你有跟被告甲○聯絡過嗎？）沒有。」、「
    （辯護人劉思顯律師問是何人送來給你？）是姊呀（台語）
    即在庭的被告丙○○。」、「（辯護人劉思顯律師問：丙○○送給你時，甲○有無在場？）沒有。」、「（辯護人黃紫
    芝律師問：請提示99偵3548號卷二第182頁到183頁，檢察官
    訊問時你有提到說你有親自跟丙○○購毒，時間是在98年12
    月中，丙○○有送貨二次，另外一次是叫阿棋送過來，所以
    你剛才提到98年12月中是否跟丙○○交易的次數是四次？）
    對。」、「（辯護人黃紫芝律師問：這四次都是如何跟丙○○聯絡？）電話聯絡。我用0000000000跟丙○○聯絡。」、
    「（辯護人黃紫芝律師問：你確定聯絡的對象是在庭的被告
    丙○○？）是。」、「（辯護人黃紫芝律師問：是否記得那
    四次的時間各為何？）忘記了。」、「（檢察官問：這四次
    裡面，你自己去拿幾次？）三次。」、「（檢察官問：三次
    裡面其中有二次是丙○○出來？）她有出來，但是毒品是跟
    他一起來的庚○○交給我的，錢我是交給庚○○。」、「（
    檢察官問：另外一次是否是在庭的被告甲○將安非他命拿給
    你？）是。我交2千元給他。」、「（檢察官問：請確認金
    額，之前於偵查中是說是1千元？）我忘了。」、「（檢察
    官問：甲○拿安非他命給你時，是何人載她來的？）她自己
    一個人騎機車來。」、「（檢察官問：這三次你要買安非他
    命都是跟何人聯絡？）姊呀（台語）就是在庭的被告丙○○
    」、「（受命法官問：你每次跟姊呀（台語）聯絡要購買安
    非他命，你撥打的是否都是同壹支電話？）我是用自己的電
    話0000000000電話打給丙○○，他的電話有好幾支，號碼我
    不記得。每次都是丙○○親自跟我聯絡。」、「（受命法官
    問：你是跟她說要購買多少毒品及交易細節？）是。」、「
    （受命法官問：甲○來的那次之前，是否有看過甲○？）沒
    有。」等語（參閱本院審理筆錄卷(二)第6頁背面至第11頁）
    。
  7.是由上揭證人之供述可知，渠等主要購毒聯絡之對向並非被
    告甲○，而是被告丙○○，且其中甚至有證人並不認識被告
    甲○、也沒有見過面，或者是不清楚來送貨的人中是否有被
    告甲○之人，亦有證人證稱：被告甲○是跑腿的等語，顯然
    該等證人之證述，就此部分被告甲○否認犯行部分並不產生
    任何證明作用。
  (二)又共犯丙○○於99年3月1日警詢中即曾供稱：我與庚○○本
    來是朋友，但我們於98年12月26日結婚。我與甲○本來是朋
    友關係，後來她說沒有地方住，我就叫他幫忙照顧我母親，
    後來甲○說她要幫庚○○拿毒品出去販賣，販賣之後再收錢
    回來給庚○○，後來庚○○沒空接聽電話，就由我接聽電話
    之後叫甲○幫忙拿二級毒品去販賣給他人，但有時後甲○收
    回來的前都不夠我們的本錢，甲○收取販賣毒品的前有時後
    交給我，有時後交給庚○○等語（參閱99年度偵字第3548號
    卷(三)第17頁）。核與被告甲○所稱：使用該0000000000門號
    對外聯絡之用途即是打電話來找哥哥（庚○○）或姊姊（丙○○）的，對方大多是要購買毒品，因為接完電話後哥哥（
    庚○○）或姊姊（丙○○）都會叫我出門送貨；送貨就是送
    毒品的意思，有向庚○○及丙○○領取薪資，販毒後所收之
    錢大多是交給庚○○，少數是交給丙○○。該0000000000號
    門號除了丙○○本人使用外，還有庚○○在撥打或接聽，而
    我他們叫我接聽該電話才可以接聽，因為該電話是丙○○隨
    身攜帶之電話等語大致相符（參閱99年度偵字第3548號卷(三)
    第34至35頁）。換言之，被告甲○是受被告庚○○或丙○○
    交代而前去送毒品或收錢，後來才有獲被告庚○○首肯而代
    接電話，並自行前往交易毒品，應屬明確。況此部分亦為被
    告庚○○所不否認，以一般販毒之人因販賣次數非僅1次，
    且多有不同之購毒者於不同之時間為不同內容之交易洽商，
    販毒之人難以一一事必躬親，而多有轄下專門幫忙代接電話
    、代送毒品或收取販毒對價之人代為分勞之經驗法則，被告
    甲○、丙○○此部分所述應屬與事實相符而堪以採信。
  (三)是由上情觀之，實難認定被告甲○就本案被告庚○○、丙○○所犯如附表一、二所示之犯行，件件都有參與之情。且由
    該等被告甲○受指示之情形以觀，堪信其僅屬被告庚○○及
    丙○○轄下之代送毒品、代送錢財之人。是本件除被告甲○
    自承有參與部分經核與證人所述相符外，其餘被告甲○否認
    部分（即附表一(三)編號2.至4.、附表一(四)編號2.、附表一(五)
    編號1.、2.、4.至7.、附表二(一)、附表二(二)編號1.至3.所示
    之犯行），公訴人所指之證據，實難認有相關證據足資認定
    被告甲○有犯意聯絡及行為分擔，且本院復查無相關實據足
    以認定被告甲○就此部分之犯行與被告庚○○、丙○○二人
    具有犯意聯絡及行為分擔，本諸罪疑唯有利於被告認定之法
    則，應就公訴人此處起訴被告甲○犯行部分為無罪判決之諭
    知。
據上論斷，應依刑事訴訟法第299條第1項前段、第301條，毒品
危害防制條例第4條第1、2項、第17條第2項、第18條第1項前段
、第19條第1項，刑法第11條、第28條、第47條第1項、第59條、
第51條第5款，判決如主文。
本案經檢察官陳雅瑩到庭執行職務。
中    華    民    國    99    年    11    月    12    日
                刑事第十一庭  審判長法  官  林慧英
                                    法  官  江奇峰
                                    法  官  林學晴
附表一：販賣第一級毒品海洛因部分：
(一)販賣第一級毒品海洛因予壬○○部分
 ┌──┬──────┬─────────┬────┬──────────┐
 │編號│交易時間    │交易地點          │交易金額│聯絡方式            │
 ├──┼──────┼─────────┼────┼──────────┤
 │ 1. │98年12月2 日│臺中縣烏日鄉○○路│1,000元 │由壬○○以0000000000│
 │    │凌晨1 時24分│1 段236 號        │        │號行動電撥打丙○○之│
 │    │許          │                  │        │0000000000號行動電話│
 │    │            │                  │        │，由丙○○向庚○○取│
 │    │            │                  │        │得海洛因之後，指示王│
 │    │            │                  │        │薺前往交易，嗣因甲○│
 │    │            │                  │        │找不到路，最後由林鴻│
 │    │            │                  │        │逸完成本次交易。    │
 └──┴──────┴─────────┴────┴──────────┘
(二)販賣第一級毒品海洛因予吳堅煦部分
 ┌──┬──────┬─────────┬────┬──────────┐
 │編號│交易時間    │交易地點          │交易金額│聯絡方式            │
 ├──┼──────┼─────────┼────┼──────────┤
 │ 1. │98年11月間某│臺中市○○路與崇德│1,000元 │由吳堅煦以其所持用之│
 │    │日晚間6至7點│路口              │        │0000000000號行動電話│
 │    │間          │                  │        │撥打丙○○所持用之  │
 │    │            │                  │        │0000000000號行動電話│
 │    │            │                  │        │談妥交易內容、地點，│
 │    │            │                  │        │再由丙○○指示甲○持│
 │    │            │                  │        │向庚○○取得之海洛因│
 │    │            │                  │        │前往交易。          │
 └──┴──────┴─────────┴────┴──────────┘
(三)販賣第一級毒品海洛因予辛○○部分
 ┌──┬──────┬─────────┬────┬──────────┐
 │編號│交易時間    │交易地點          │交易金額│聯絡方式            │
 ├──┼──────┼─────────┼────┼──────────┤
 │ 1. │98年11月25日│台中市○○路孔廟附│3,000元 │由辛○○以0000000000│
 │    │凌晨2 時30分│近之牌樓下        │        │號行動電撥打丙○○持│
 │    │許          │                  │        │用之0000000000號行動│
 │    │            │                  │        │電話，經庚○○接聽接│
 │    │            │                  │        │洽毒品交易細節，再由│
 │    │            │                  │        │庚○○指示甲○前往交│
 │    │            │                  │        │付海洛因並收取對價。│
 ├──┼──────┼─────────┼────┼──────────┤
 │ 2. │98年11月間某│同上              │500元   │由辛○○以0000000000│
 │    │日          │                  │        │號行動電撥打丙○○持│
 │    │            │                  │        │用之0000000000 號行 │
 │    │            │                  │        │動電話，經庚○○接聽│
 │    │            │                  │        │接洽毒品交易細節後親│
 │    │            │                  │        │自赴約完成交易。    │
 ├──┼──────┼─────────┼────┼──────────┤
 │ 3. │98年11月間某│同上              │1,000元 │同上                │
 │    │日          │                  │        │                    │
 ├──┼──────┼─────────┼────┼──────────┤
 │ 4. │98年11月間某│臺中市○○路、崇德│1,000元 │由辛○○以0000000000│
 │    │日下午3點至4│路口              │        │號行動電撥打丙○○持│
 │    │點間        │                  │        │用之0000000000號行動│
 │    │            │                  │        │電話，經庚○○接聽接│
 │    │            │                  │        │洽毒品交易細節後，搭│
 │    │            │                  │        │載丙○○雙雙前往交易│
 │    │            │                  │        │地點赴約完成交易。  │
 ├──┼──────┼─────────┼────┼──────────┤
 │ 5. │98年11月中旬│臺中市立殯儀館前  │500元   │由辛○○以0000000000│
 │    │某日下午某時│                  │        │號行動電撥打丙○○持│
 │    │            │                  │        │用之0000000000號行動│
 │    │            │                  │        │電話，經甲○接聽接洽│
 │    │            │                  │        │毒品交易細節後，親自│
 │    │            │                  │        │前往交易地點赴約完成│
 │    │            │                  │        │交易。              │
 ├──┼──────┼─────────┼────┼──────────┤
 │ 6. │98年11月某日│臺中市○○路與南京│500元   │同上                │
 │    │上午10時許  │東路附近之便利商店│        │                    │
 └──┴──────┴─────────┴────┴──────────┘
(四)販賣第一級毒品海洛因予丁○○部分
 ┌──┬──────┬─────────┬────┬──────────┐
 │編號│交易時間    │交易地點          │交易金額│聯絡方式            │
 ├──┼──────┼─────────┼────┼──────────┤
 │ 1. │98年11月24日│台中市○○路與漢口│2000元  │由丁○○以0000000000│
 │    │上午某時    │路附近之餐廳前    │        │號行動電撥打丙○○之│
 │    │            │                  │        │0000000000號行動電話│
 │    │            │                  │        │，由庚○○送毒品前往│
 │    │            │                  │        │交易，再由甲○收錢。│
 ├──┼──────┼─────────┼────┼──────────┤
 │ 2. │98年11月28日│同上              │5000元  │同上                │
 │    │上午某時（起│                  │        │                    │
 │    │訴書誤為25日│                  │        │                    │
 │    │上午某時）  │                  │        │                    │
 └──┴──────┴─────────┴────┴──────────┘
(五)販賣第一級毒品海洛因予戊○○部分
 ┌──┬──────┬─────────┬────┬──────────┐
 │編號│交易時間    │交易地點          │交易金額│聯絡方式            │
 ├──┼──────┼─────────┼────┼──────────┤
 │ 1. │98年11月8 日│臺中市○○○路與十│1萬元   │由戊○○以0000000000│
 │    │21時19分許  │甲路口附近        │        │號行動電撥打丙○○之│
 │    │            │                  │        │0000000000號行動電話│
 │    │            │                  │        │，由庚○○接聽後，搭│
 │    │            │                  │        │載丙○○一同前往進行│
 │    │            │                  │        │交易。              │
 ├──┼──────┼─────────┼────┼──────────┤
 │ 2. │98年11月9 日│同上              │1萬元   │同上                │
 │    │8時29分許   │                  │        │                    │
 ├──┼──────┼─────────┼────┼──────────┤
 │ 3. │98年11月10日│臺中市立殯儀館附近│1萬元   │由戊○○以0000000000│
 │    │8時31分許   │                  │        │號行動電話撥打丙○○│
 │    │            │                  │        │所持用之0000000000號│
 │    │            │                  │        │行動電話，丙○○接聽│
 │    │            │                  │        │後，再與甲○一同前往│
 │    │            │                  │        │交易。              │
 ├──┼──────┼─────────┼────┼──────────┤
 │ 4. │98年11月11日│臺中市立殯儀館附近│1萬元   │由戊○○以0000000000│
 │    │18時52分許  │                  │        │號行動電話撥打丙○○│
 │    │            │                  │        │所持用之0000000000號│
 │    │            │                  │        │行動電話，丙○○接聽│
 │    │            │                  │        │後，將庚○○之毒品持│
 │    │            │                  │        │往進行交易。        │
 ├──┼──────┼─────────┼────┼──────────┤
 │ 5. │98年11月12日│臺中市立殯儀館附近│1萬元   │同上                │
 │    │7時51分許   │                  │        │                    │
 │    │            │                  │        │                    │
 ├──┼──────┼─────────┼────┼──────────┤
 │ 6. │98年11月13日│臺中市立殯儀館附近│1萬元   │同上                │
 │    │15時33分許  │                  │        │                    │
 │    │            │                  │        │                    │
 ├──┼──────┼─────────┼────┼──────────┤
 │ 7. │98年11月16日│臺中市立殯儀館附近│1萬元   │戊○○撥打0000000000│
 │    │12時許      │                  │        │號行動電話，由庚○○│
 │    │            │                  │        │接聽候再叫丙○○前去│
 │    │            │                  │        │進行毒品之交易。    │
 └──┴──────┴─────────┴────┴──────────┘
(六)販賣第一級毒品海洛因予己○○部分
 ┌──┬──────┬─────────┬────┬──────────┐
 │編號│交易時間    │交易地點          │交易金額│聯絡方式            │
 ├──┼──────┼─────────┼────┼──────────┤
 │ 1. │98年10月13日│臺中市○○街附近  │3000元  │由己○○以其所持用之│
 │    │            │                  │        │0000000000號行動電話│
 │    │            │                  │        │與丙○○所持用之0981│
 │    │            │                  │        │567811號行動電話聯絡│
 │    │            │                  │        │，並由丙○○、庚○○│
 │    │            │                  │        │及甲○一同前往交易。│
 └──┴──────┴─────────┴────┴──────────┘
附表二：販賣第二級毒品甲基安非他命部分
(一)販賣第二級毒品甲基安非他命予己○○部分
 ┌──┬──────┬─────────┬────┬──────────┐
 │編號│交易時間    │交易地點          │轉讓數量│聯絡方式            │
 ├──┼──────┼─────────┼────┼──────────┤
 │ 1. │98年12月11日│台中市○○區○○路│2000元  │由己○○以其所持用之│
 │    │上午某時    │某全聯社前        │        │0000000000號行動電話│
 │    │            │                  │        │與丙○○所持用之0981│
 │    │            │                  │        │567811號行動電話聯絡│
 │    │            │                  │        │，由丙○○自行前來交│
 │    │            │                  │        │易。                │
 └──┴──────┴─────────┴────┴──────────┘
(二)販賣第二級毒品甲基安非他命予丑○○、乙○○部分
 ┌──┬──────┬─────────┬────┬──────────┐
 │編號│交易時間    │交易地點          │轉讓數量│聯絡方式            │
 ├──┼──────┼─────────┼────┼──────────┤
 │ 1. │98年11月29日│臺中市○○路、太原│3000元  │證人乙○○以00000000│
 │    │中午12時30分│路口之跳蚤市場    │        │03行動電話與被告吳梅│
 │    │左右        │                  │        │妃所持用之0000000000│
 │    │            │                  │        │號行動電話聯絡，由吳│
 │    │            │                  │        │梅妃送毒品前往交易。│
 ├──┼──────┼─────────┼────┼──────────┤
 │ 2. │98年12月11日│臺中市立殯儀館附近│2000元  │證人乙○○以00000000│
 │    │前之某日    │                  │        │03行動電話與被告吳梅│
 │    │            │                  │        │妃所持用之0000000000│
 │    │            │                  │        │號行動電話聯絡，由吳│
 │    │            │                  │        │梅妃、庚○○送毒品前│
 │    │            │                  │        │往交易。            │
 ├──┼──────┼─────────┼────┼──────────┤
 │ 3. │98年12月11日│同上              │2000元  │同上                │
 │    │前之某日    │                  │        │                    │
 ├──┼──────┼─────────┼────┼──────────┤
 │ 4. │98年12月11日│同上              │1000元  │證人乙○○以00000000│
 │    │前之某日    │                  │        │03行動電話與被告吳梅│
 │    │            │                  │        │妃所持用之0000000000│
 │    │            │                  │        │號行動電話聯絡，由吳│
 │    │            │                  │        │梅妃叫甲○送毒品前往│
 │    │            │                  │        │交易。              │
 └──┴──────┴─────────┴────┴──────────┘
(三)販賣第二級毒品甲基安非他命予子○○部分
 ┌──┬──────┬─────────┬────┬──────────┐
 │編號│交易時間    │交易地點          │交易金額│聯絡方式            │
 ├──┼──────┼─────────┼────┼──────────┤
 │ 1. │98年11月24日│臺中縣太平市一江橋│1000元  │由子○○以0000000000│
 │    │前某日      │附近或臺中市立殯儀│        │號行動電話撥打丙○○│
 │    │            │館附近            │        │所使用之不詳行動電話│
 │    │            │                  │        │，談好交易細節後，由│
 │    │            │                  │        │庚○○、丙○○送毒品│
 │    │            │                  │        │，事後再由甲○收錢回│
 │    │            │                  │        │來。                │
 ├──┼──────┼─────────┼────┼──────────┤
 │ 2. │98年11月24日│臺中縣太平市一江橋│2000元  │同上                │
 │    │前某日      │附近或臺中市立殯儀│        │                    │
 │    │            │館附近            │        │                    │
 ├──┼──────┼─────────┼────┼──────────┤
 │ 3. │98年11月24日│臺中縣太平市一江橋│3000元  │同上                │
 │    │前某日      │附近或臺中市立殯儀│        │                    │
 │    │            │館附近            │        │                    │
 └──┴──────┴─────────┴────┴──────────┘
附表三：被告庚○○、丙○○、甲○所犯之罪及刑度
        （含沒收銷燬及沒收部分）
  ┌──┬─────┬──────────┬─────┬──────┬──────────┬───────┐
  │編號│犯罪行為  │所犯罪名            │所處刑度  │沒收銷燬    │沒收                │備註          │
  │    │          │                    │          │            │                    │（坦承情形）  │
  ├──┼─────┼──────────┼─────┼──────┼──────────┼───────┤
  │ 1. │附表一(一)編│庚○○、丙○○、甲○│庚○○累犯│扣案如附件一│扣案如附件一編號3之 │1.庚○○：偵、│
  │    │號1.      │共同販賣第一級毒品  │，處有期徒│編號2之1所示│分裝袋、如附件四之一│  審中均坦承。│
  │    │          │                    │刑柒年玖月│之第一級毒品│、四之三所示之行動電│              │
  │    │          │                    │。        │海洛因及其外│話（含SIM卡），均沒 │2.丙○○：僅審│
  │    │          │                    ├─────┤包裝袋，均沒│收；未扣案如附件四之│  理中坦承。  │
  │    │          │                    │丙○○累犯│收銷燬之。  │二所示之行動電話（含│              │
  │    │          │                    │，處有期徒│            │SIM卡），沒收，如全 │3.甲○：偵、審│
  │    │          │                    │刑拾伍年│            │部或一部不能沒收時，│  中均坦承。  │
  │    │          │                    │月。      │            │對庚○○、丙○○、王│              │
  │    │          │                    ├─────┤            │薺連帶追徵其價額；未│              │
  │    │          │                    │甲○處有期│            │扣案之販賣毒品所得新│              │
  │    │          │                    │徒刑柒年柒│            │臺幣壹仟元，沒收，如│              │
  │    │          │                    │月。      │            │全部或一部不能沒收時│              │
  │    │          │                    │          │            │，以庚○○、丙○○、│              │
  │    │          │                    │          │            │甲○之財產連帶抵償之│              │
  │    │          │                    │          │            │。                  │              │
  ├──┼─────┼──────────┼─────┼──────┼──────────┼───────┤
  │ 2. │附表一(二)編│庚○○、丙○○、甲○│庚○○累犯│            │扣案如附件一編號3之 │1.庚○○：偵、│
  │    │號1.      │共同販賣第一級毒品  │，處有期徒│            │分裝袋、如附件四之一│  審中均坦承。│
  │    │          │                    │刑柒年玖月│            │、四之三所示之行動電│              │
  │    │          │                    │。        │            │話（含SIM卡），均沒 │2.丙○○：僅審│
  │    │          │                    ├─────┤            │收；未扣案如附件四之│  理中坦承。  │
  │    │          │                    │丙○○累犯│            │二所示之行動電話（含│              │
  │    │          │                    │，處有期徒│            │SIM卡），沒收，如全 │3.甲○：偵、審│
  │    │          │                    │刑拾伍年│            │部或一部不能沒收時，│  中均坦承。  │
  │    │          │                    │月。      │            │對庚○○、丙○○、王│              │
  │    │          │                    ├─────┤            │薺連帶追徵其價額；未│              │
  │    │          │                    │甲○處有期│            │扣案之販賣毒品所得新│              │
  │    │          │                    │徒刑柒年柒│            │臺幣壹仟元，沒收，如│              │
  │    │          │                    │月。      │            │全部或一部不能沒收時│              │
  │    │          │                    │          │            │，以庚○○、丙○○、│              │
  │    │          │                    │          │            │甲○之財產連帶抵償之│              │
  │    │          │                    │          │            │。                  │              │
  ├──┼─────┼──────────┼─────┼──────┼──────────┼───────┤
  │ 3. │附表一(三)編│庚○○、丙○○、甲○│庚○○累犯│            │扣案如附件一編號3之 │1.庚○○：偵、│
  │    │號1.      │共同販賣第一級毒品  │，處有期徒│            │分裝袋、如附件四之一│  審中均坦承。│
  │    │          │                    │刑柒年拾壹│            │、四之三所示之行動電│              │
  │    │          │                    │月。      │            │話（含SIM卡），均沒 │2.丙○○：否認│
  │    │          │                    ├─────┤            │收；未扣案如附件四之│              │
  │    │          │                    │丙○○累犯│            │二所示之行動電話（含│3.甲○：偵、審│
  │    │          │                    │，處有期徒│            │SIM卡），沒收，如全 │  中均坦承。  │
  │    │          │                    │刑拾伍年柒│            │部或一部不能沒收時，│              │
  │    │          │                    │月。      │            │對庚○○、丙○○、王│              │
  │    │          │                    ├─────┤            │薺連帶追徵其價額；未│              │
  │    │          │                    │甲○處有期│            │扣案之販賣毒品所得新│              │
  │    │          │                    │徒刑柒年捌│            │臺幣仟元，沒收，如│              │
  │    │          │                    │月。      │            │全部或一部不能沒收時│              │
  │    │          │                    │          │            │，以庚○○、丙○○、│              │
  │    │          │                    │          │            │甲○之財產連帶抵償之│              │
  │    │          │                    │          │            │。                  │              │
  ├──┼─────┼──────────┼─────┼──────┼──────────┼───────┤
  │ 4. │附表一(三)編│庚○○、丙○○共同販│庚○○累犯│            │扣案如附件一編號3之 │1.庚○○：偵、│
  │    │號2.      │賣第一級毒品        │，處有期徒│            │分裝袋、如附件四之一│  審中均坦承。│
  │    │          │                    │刑柒年捌月│            │所示之行動電話（含SI│              │
  │    │          │                    │。        │            │M卡），均沒收；未扣 │2.丙○○：否認│
  │    │          │                    ├─────┤            │案如附件四之二所示之│  犯行。      │
  │    │          │                    │丙○○累犯│            │行動電話（含SIM卡） │              │
  │    │          │                    │，處有期徒│            │，沒收，如全部或一部│              │
  │    │          │                    │刑拾伍年肆│            │不能沒收時，對庚○○│              │
  │    │          │                    │月。      │            │、丙○○連帶追徵其價│              │
  │    │          │                    ├─────┤            │額；未扣案之販賣毒品│              │
  │    │          │                    │甲○無罪。│            │所得新臺幣伍佰元，沒│              │
  │    │          │                    │          │            │收，如全部或一部不能│              │
  │    │          │                    │          │            │沒收時，以庚○○、吳│              │
  │    │          │                    │          │            │梅妃之財產連帶抵償之│              │
  │    │          │                    │          │            │。                  │              │
  ├──┼─────┼──────────┼─────┼──────┼──────────┼───────┤
  │ 5. │附表一(三)編│庚○○、丙○○共同販│庚○○累犯│            │扣案如附件一編號3之 │1.庚○○：偵、│
  │    │號3.      │賣第一級毒品        │，處有期徒│            │分裝袋、如附件四之一│  審中均坦承。│
  │    │          │                    │刑柒年玖月│            │所示之行動電話（含SI│              │
  │    │          │                    │。        │            │M卡），均沒收；未扣 │2.丙○○：否認│
  │    │          │                    ├─────┤            │案如附件四之二所示之│  犯行。      │
  │    │          │                    │丙○○累犯│            │行動電話（含SIM卡） │              │
  │    │          │                    │，處有期徒│            │，沒收，如全部或一部│              │
  │    │          │                    │刑拾伍年伍│            │不能沒收時，對庚○○│              │
  │    │          │                    │月。      │            │、丙○○連帶追徵其價│              │
  │    │          │                    ├─────┤            │額；未扣案之販賣毒品│              │
  │    │          │                    │甲○無罪。│            │所得新臺幣壹仟元，沒│              │
  │    │          │                    │          │            │收，如全部或一部不能│              │
  │    │          │                    │          │            │沒收時，以庚○○、吳│              │
  │    │          │                    │          │            │梅妃之財產連帶抵償之│              │
  │    │          │                    │          │            │。                  │              │
  ├──┼─────┼──────────┼─────┼──────┼──────────┼───────┤
  │ 6. │附表一(三)編│庚○○、丙○○共同販│庚○○累犯│            │扣案如附件一編號3之 │1.庚○○：偵、│
  │    │號4.      │賣第一級毒品        │，處有期徒│            │分裝袋、如附件四之一│  審中均坦承。│
  │    │          │                    │刑柒年玖月│            │所示之行動電話（含SI│              │
  │    │          │                    │。        │            │M卡），均沒收；未扣 │2.丙○○：僅審│
  │    │          │                    ├─────┤            │案如附件四之二所示之│  理中坦承。  │
  │    │          │                    │丙○○累犯│            │行動電話（含SIM卡） │              │
  │    │          │                    │，處有期徒│            │，沒收，如全部或一部│              │
  │    │          │                    │刑拾伍年│            │不能沒收時，對庚○○│              │
  │    │          │                    │月。      │            │、丙○○連帶追徵其價│              │
  │    │          │                    ├─────┤            │額；未扣案之販賣毒品│              │
  │    │          │                    │甲○無罪。│            │所得新臺幣壹仟元，沒│              │
  │    │          │                    │          │            │收，如全部或一部不能│              │
  │    │          │                    │          │            │沒收時，以庚○○、吳│              │
  │    │          │                    │          │            │梅妃之財產連帶抵償之│              │
  │    │          │                    │          │            │。                  │              │
  ├──┼─────┼──────────┼─────┼──────┼──────────┼───────┤
  │ 7. │附表一(三)編│庚○○、丙○○、甲○│庚○○累犯│            │扣案如附件一編號3之 │1.庚○○：偵、│
  │    │號5.      │共同販賣第一級毒品  │，處有期徒│            │分裝袋、如附件四之一│  審中均坦承。│
  │    │          │                    │刑柒年捌月│            │、四之三所示之行動電│              │
  │    │          │                    │。        │            │話（含SIM卡），均沒 │2.丙○○：否認│
  │    │          │                    ├─────┤            │收；未扣案如附件四之│  犯行。      │
  │    │          │                    │丙○○累犯│            │二所示之行動電話（含│              │
  │    │          │                    │，處有期徒│            │SIM卡），沒收，如全 │3.甲○：偵、審│
  │    │          │                    │刑拾伍年肆│            │部或一部不能沒收時，│  中均坦承。  │
  │    │          │                    │月。      │            │對庚○○、丙○○、王│              │
  │    │          │                    ├─────┤            │薺連帶追徵其價額；未│              │
  │    │          │                    │甲○處有期│            │扣案之販賣毒品所得新│              │
  │    │          │                    │徒刑柒年柒│            │臺幣伍佰元，沒收，如│              │
  │    │          │                    │月。      │            │全部或一部不能沒收時│              │
  │    │          │                    │          │            │，以庚○○、丙○○、│              │
  │    │          │                    │          │            │甲○之財產連帶抵償之│              │
  │    │          │                    │          │            │。                  │              │
  ├──┼─────┼──────────┼─────┼──────┼──────────┼───────┤
  │ 8. │附表一(三)編│庚○○、丙○○、甲○│庚○○累犯│            │扣案如附件一編號3之 │1.庚○○：偵、│
  │    │號6.      │共同販賣第一級毒品  │，處有期徒│            │分裝袋、如附件四之一│  審中均坦承。│
  │    │          │                    │刑柒年捌月│            │、四之三所示之行動電│              │
  │    │          │                    │。        │            │話（含SI M卡），均沒│2.丙○○：否認│
  │    │          │                    ├─────┤            │收；未扣案如附件四之│  犯行。      │
  │    │          │                    │丙○○累犯│            │二所示之行動電話（含│              │
  │    │          │                    │，處有期徒│            │SIM卡），沒收，如全 │3.甲○：偵、審│
  │    │          │                    │刑拾伍年肆│            │部或一部不能沒收時，│  中均坦承。  │
  │    │          │                    │月。      │            │對庚○○、丙○○、王│              │
  │    │          │                    ├─────┤            │薺連帶追徵其價額；未│              │
  │    │          │                    │甲○處有期│            │扣案之販賣毒品所得新│              │
  │    │          │                    │徒刑柒年柒│            │臺幣伍佰元，沒收，如│              │
  │    │          │                    │月。      │            │全部或一部不能沒收時│              │
  │    │          │                    │          │            │，以庚○○、丙○○、│              │
  │    │          │                    │          │            │甲○之財產連帶抵償之│              │
  │    │          │                    │          │            │。                  │              │
  ├──┼─────┼──────────┼─────┼──────┼──────────┼───────┤
  │ 9. │附表一(四)編│庚○○、丙○○、甲○│庚○○累犯│            │扣案如附件一編號3之 │1.庚○○：偵、│
  │    │號1.      │共同販賣第一級毒品  │，處有期徒│            │分裝袋、如附件四之一│  審中均坦承。│
  │    │          │                    │刑柒年拾月│            │、四之三所示之行動電│              │
  │    │          │                    │。        │            │話（含SIM卡），均沒 │2.丙○○：偵、│
  │    │          │                    ├─────┤            │收；未扣案如附件四之│  審中均坦承。│
  │    │          │                    │丙○○累犯│            │二所示之行動電話（含│              │
  │    │          │                    │，處有期徒│            │SIM卡），沒收，如全 │3.甲○：偵、審│
  │    │          │                    │刑柒年拾月│            │部或一部不能沒收時，│  中均坦承。  │
  │    │          │                    │。        │            │對庚○○、丙○○、王│              │
  │    │          │                    ├─────┤            │薺連帶追徵其價額；未│              │
  │    │          │                    │甲○處有期│            │扣案之販賣毒品所得新│              │
  │    │          │                    │徒刑柒年捌│            │臺幣貳仟元，沒收，如│              │
  │    │          │                    │月。      │            │全部或一部不能沒收時│              │
  │    │          │                    │          │            │，以庚○○、丙○○、│              │
  │    │          │                    │          │            │甲○之財產連帶抵償之│              │
  │    │          │                    │          │            │。                  │              │
  ├──┼─────┼──────────┼─────┼──────┼──────────┼───────┤
  │ 10. │附表一(四)編│庚○○、丙○○共同販│庚○○累犯│            │扣案如附件一編號3之 │1.庚○○：偵、│
  │    │號2.      │賣第一級毒品        │，處有期徒│            │分裝袋、如附件四之一│  審中均坦承。│
  │    │          │                    │刑捌年壹月│            │所示之行動電話（含SI│              │
  │    │          │                    │。        │            │M卡），均沒收；未扣 │2.丙○○：僅審│
  │    │          │                    ├─────┤            │案如附件四之二所示之│  理中坦承。  │
  │    │          │                    │丙○○累犯│            │行動電話（含SIM卡） │              │
  │    │          │                    │，處有期徒│            │，沒收，如全部或一部│              │
  │    │          │                    │刑拾伍年陸│            │不能沒收時，對庚○○│              │
  │    │          │                    │月。      │            │、丙○○連帶追徵其價│              │
  │    │          │                    ├─────┤            │額；未扣案之販賣毒品│              │
  │    │          │                    │甲○無罪。│            │所得新臺幣伍仟元，沒│              │
  │    │          │                    │          │            │收，如全部或一部不能│              │
  │    │          │                    │          │            │沒收時，以庚○○、吳│              │
  │    │          │                    │          │            │梅妃之財產連帶抵償之│              │
  │    │          │                    │          │            │。                  │              │
  ├──┼─────┼──────────┼─────┼──────┼──────────┼───────┤
  │ 11. │附表一(五)編│庚○○、丙○○共同販│庚○○累犯│            │扣案如附件一編號3之 │1.庚○○：偵、│
  │    │號1.      │賣第一級毒品        │，處有期徒│            │分裝袋、如附件四之一│  審中均坦承。│
  │    │          │                    │刑捌年肆月│            │所示之行動電話（含SI│              │
  │    │          │                    │。        │            │M卡），均沒收；未扣 │2.丙○○：否認│
  │    │          │                    ├─────┤            │案如附件四之二所示之│  犯行。      │
  │    │          │                    │丙○○累犯│            │行動電話（含SIM卡） │              │
  │    │          │                    │，處有期徒│            │，沒收，如全部或一部│              │
  │    │          │                    │刑拾伍年拾│            │不能沒收時，對庚○○│              │
  │    │          │                    │月。      │            │、丙○○連帶追徵其價│              │
  │    │          │                    ├─────┤            │額；未扣案之販賣毒品│              │
  │    │          │                    │甲○無罪。│            │所得新臺幣壹萬元，沒│              │
  │    │          │                    │          │            │收，如全部或一部不能│              │
  │    │          │                    │          │            │沒收時，以庚○○、吳│              │
  │    │          │                    │          │            │梅妃之財產連帶抵償之│              │
  │    │          │                    │          │            │。                  │              │
  ├──┼─────┼──────────┼─────┼──────┼──────────┼───────┤
  │ 12. │附表一(五)編│庚○○、丙○○共同販│庚○○累犯│            │扣案如附件一編號3之 │1.庚○○：偵、│
  │    │號2.      │賣第一級毒品        │，處有期徒│            │分裝袋、如附件四之一│  審中均坦承。│
  │    │          │                    │刑捌年肆月│            │所示之行動電話（含SI│              │
  │    │          │                    │。        │            │M卡），均沒收；未扣 │2.丙○○：否認│
  │    │          │                    ├─────┤            │案如附件四之二所示之│  犯行。      │
  │    │          │                    │丙○○累犯│            │行動電話（含SIM卡） │              │
  │    │          │                    │，處有期徒│            │，沒收，如全部或一部│              │
  │    │          │                    │刑拾伍年拾│            │不能沒收時，對庚○○│              │
  │    │          │                    │月。      │            │、丙○○連帶追徵其價│              │
  │    │          │                    ├─────┤            │額；未扣案之販賣毒品│              │
  │    │          │                    │甲○無罪。│            │所得新臺幣壹萬元，沒│              │
  │    │          │                    │          │            │收，如全部或一部不能│              │
  │    │          │                    │          │            │沒收時，以庚○○、吳│              │
  │    │          │                    │          │            │梅妃之財產連帶抵償之│              │
  │    │          │                    │          │            │。                  │              │
  ├──┼─────┼──────────┼─────┼──────┼──────────┼───────┤
  │ 13. │附表一(五)編│庚○○、丙○○、甲○│庚○○累犯│            │扣案如附件一編號3之 │1.庚○○：偵、│
  │    │號3.      │共同販賣第一級毒品  │，處有期徒│            │分裝袋、如附件四之一│  審中均坦承。│
  │    │          │                    │刑捌年肆月│            │、四之二所示之行動電│              │
  │    │          │                    │。        │            │話（含SIM卡），均沒 │2.丙○○：偵、│
  │    │          │                    ├─────┤            │收；未扣案如附件四之│  審中均坦承。│
  │    │          │                    │丙○○累犯│            │二所示之行動電話（含│              │
  │    │          │                    │，處有期徒│            │SIM卡），沒收，如全 │3.甲○：偵、審│
  │    │          │                    │刑捌年肆月│            │部或一部不能沒收時，│  中均坦承。  │
  │    │          │                    │。        │            │對庚○○、丙○○、王│              │
  │    │          │                    ├─────┤            │薺連帶追徵其價額；未│              │
  │    │          │                    │甲○處有期│            │扣案之販賣毒品所得新│              │
  │    │          │                    │徒刑柒年拾│            │臺幣壹萬元，沒收，如│              │
  │    │          │                    │月。      │            │全部或一部不能沒收時│              │
  │    │          │                    │          │            │，以庚○○、丙○○、│              │
  │    │          │                    │          │            │甲○之財產連帶抵償之│              │
  │    │          │                    │          │            │。                  │              │
  ├──┼─────┼──────────┼─────┼──────┼──────────┼───────┤
  │  │附表一(五)編│庚○○、丙○○共同販│庚○○累犯│            │扣案如附件一編號3之 │1.庚○○：偵、│
  │    │號4.      │賣第一級毒品        │，處有期徒│            │分裝袋、如附件四之一│  審中均坦承。│
  │    │          │                    │刑捌年肆月│            │所示之行動電話（含SI│              │
  │    │          │                    │。        │            │M卡），均沒收；未扣 │2.丙○○：否認│
  │    │          │                    ├─────┤            │案如附件四之二所示之│  犯行。      │
  │    │          │                    │丙○○累犯│            │行動電話（含SIM卡） │              │
  │    │          │                    │，處有期徒│            │，沒收，如全部或一部│              │
  │    │          │                    │刑拾伍年拾│            │不能沒收時，對庚○○│              │
  │    │          │                    │月。      │            │、丙○○連帶追徵其價│              │
  │    │          │                    ├─────┤            │額；未扣案之販賣毒品│              │
  │    │          │                    │甲○無罪。│            │所得新臺幣壹萬元，沒│              │
  │    │          │                    │          │            │收，如全部或一部不能│              │
  │    │          │                    │          │            │沒收時，以庚○○、吳│              │
  │    │          │                    │          │            │梅妃之財產連帶抵償之│              │
  │    │          │                    │          │            │。                  │              │
  ├──┼─────┼──────────┼─────┼──────┼──────────┼───────┤
  │ 15. │附表一(五)編│庚○○、丙○○共同販│庚○○累犯│            │扣案如附件一編號3之 │1.庚○○：偵、│
  │    │號5.      │賣第一級毒品        │，處有期徒│            │分裝袋、如附件四之一│  審中均坦承。│
  │    │          │                    │刑捌年肆月│            │所示之行動電話（含SI│              │
  │    │          │                    │。        │            │M卡），均沒收；未扣 │2.丙○○：僅審│
  │    │          │                    ├─────┤            │案如附件四之二所示之│  理中坦承。  │
  │    │          │                    │丙○○累犯│            │行動電話（含SIM卡） │              │
  │    │          │                    │，處有期徒│            │，沒收，如全部或一部│              │
  │    │          │                    │刑拾伍年捌│            │不能沒收時，對庚○○│              │
  │    │          │                    │月。      │            │、丙○○連帶追徵其價│              │
  │    │          │                    ├─────┤            │額；未扣案之販賣毒品│              │
  │    │          │                    │甲○無罪。│            │所得新臺幣壹萬元，沒│              │
  │    │          │                    │          │            │收，如全部或一部不能│              │
  │    │          │                    │          │            │沒收時，以庚○○、吳│              │
  │    │          │                    │          │            │梅妃之財產連帶抵償之│              │
  │    │          │                    │          │            │。                  │              │
  ├──┼─────┼──────────┼─────┼──────┼──────────┼───────┤
  │ 16. │附表一(五)編│庚○○、丙○○共同販│庚○○累犯│            │扣案如附件一編號3之 │1.庚○○：偵、│
  │    │號6.      │賣第一級毒品        │，處有期徒│            │分裝袋、如附件四之一│  審中均坦承。│
  │    │          │                    │刑捌年肆月│            │所示之行動電話（含SI│              │
  │    │          │                    │。        │            │M卡），均沒收；未扣 │2.丙○○：僅審│
  │    │          │                    ├─────┤            │案如附件四之二所示之│  理中坦承。  │
  │    │          │                    │丙○○累犯│            │行動電話（含SIM卡） │              │
  │    │          │                    │，處有期徒│            │，沒收，如全部或一部│              │
  │    │          │                    │刑拾伍年捌│            │不能沒收時，對庚○○│              │
  │    │          │                    │月。      │            │、丙○○連帶追徵其價│              │
  │    │          │                    ├─────┤            │額；未扣案之販賣毒品│              │
  │    │          │                    │甲○無罪。│            │所得新臺幣壹萬元，沒│              │
  │    │          │                    │          │            │收，如全部或一部不能│              │
  │    │          │                    │          │            │沒收時，以庚○○、吳│              │
  │    │          │                    │          │            │梅妃之財產連帶抵償之│              │
  │    │          │                    │          │            │。                  │              │
  ├──┼─────┼──────────┼─────┼──────┼──────────┼───────┤
  │ 17. │附表一(五)編│庚○○、丙○○共同販│庚○○累犯│            │扣案如附件一編號3之 │1.庚○○：偵、│
  │    │號7.      │賣第一級毒品        │，處有期徒│            │分裝袋、如附件四之一│  審中均坦承。│
  │    │          │                    │刑捌年肆月│            │所示之行動電話（含SI│              │
  │    │          │                    │。        │            │M卡），均沒收；未扣 │2.丙○○：僅審│
  │    │          │                    ├─────┤            │案如附件四之二所示之│  理中坦承。  │
  │    │          │                    │丙○○累犯│            │行動電話（含SIM卡） │              │
  │    │          │                    │，處有期徒│            │，沒收，如全部或一部│              │
  │    │          │                    │刑拾伍年捌│            │不能沒收時，對庚○○│              │
  │    │          │                    │月。      │            │、丙○○連帶追徵其價│              │
  │    │          │                    ├─────┤            │額；未扣案之販賣毒品│              │
  │    │          │                    │甲○無罪。│            │所得新臺幣壹萬元，沒│              │
  │    │          │                    │          │            │收，如全部或一部不能│              │
  │    │          │                    │          │            │沒收時，以庚○○、吳│              │
  │    │          │                    │          │            │梅妃之財產連帶抵償之│              │
  │    │          │                    │          │            │。                  │              │
  ├──┼─────┼──────────┼─────┼──────┼──────────┼───────┤
  │ 18. │附表一(六)編│庚○○、丙○○、甲○│庚○○累犯│            │扣案如附件一編號3之 │1.庚○○：偵、│
  │    │號1.      │共同販賣第一級毒品  │，處有期徒│            │分裝袋、如附件四之一│  審中均坦承。│
  │    │          │                    │刑柒年拾壹│            │、四之二所示之行動電│              │
  │    │          │                    │月。      │            │話（含SIM卡），均沒 │2.丙○○：僅審│
  │    │          │                    ├─────┤            │收；未扣案如附件四之│  理中坦承。  │
  │    │          │                    │丙○○累犯│            │二所示之行動電話（含│              │
  │    │          │                    │，處有期徒│            │SIM卡），沒收，如全 │3.甲○：偵、審│
  │    │          │                    │刑拾伍年伍│            │部或一部不能沒收時，│  中均坦承。  │
  │    │          │                    │月。      │            │對庚○○、丙○○、王│              │
  │    │          │                    ├─────┤            │薺連帶追徵其價額；未│              │
  │    │          │                    │甲○處有期│            │扣案之販賣毒品所得新│              │
  │    │          │                    │徒刑柒年捌│            │臺幣仟元，沒收，如│              │
  │    │          │                    │月。      │            │全部或一部不能沒收時│              │
  │    │          │                    │          │            │，以庚○○、丙○○、│              │
  │    │          │                    │          │            │甲○之財產連帶抵償之│              │
  │    │          │                    │          │            │。                  │              │
  ├──┼─────┼──────────┼─────┼──────┼──────────┼───────┤
  │ 19. │附表二(一)編│庚○○、丙○○共同販│庚○○累犯│扣案如附件一│扣案包裝附件一編號1.│1.庚○○：偵、│
  │    │號1.      │賣第二級毒品        │，處有期徒│編號1.所示之│所示甲基安非他命之外│  審中均坦承。│
  │    │          │                    │刑年玖月│第二級毒品甲│包裝袋、如附件一編號│              │
  │    │          │                    │。        │基安非他命，│3之分裝袋、如附件四 │2.丙○○：僅審│
  │    │          │                    ├─────┤沒收銷燬之。│之一所示之行動電話（│  理中坦承。  │
  │    │          │                    │丙○○累犯│            │含SI M卡），均沒收；│              │
  │    │          │                    │，處有期徒│            │未扣案如附件四之二所│              │
  │    │          │                    │刑柒年月│            │示之行動電話（含SIM │              │
  │    │          │                    │。        │            │卡），沒收，如全部或│              │
  │    │          │                    ├─────┤            │一部不能沒收時，對林│              │
  │    │          │                    │甲○無罪。│            │鴻逸、丙○○連帶追徵│              │
  │    │          │                    │          │            │其價額；未扣案之販賣│              │
  │    │          │                    │          │            │毒品所得新臺幣貳仟元│              │
  │    │          │                    │          │            │，沒收，如全部或一部│              │
  │    │          │                    │          │            │不能沒收時，以庚○○│              │
  │    │          │                    │          │            │、丙○○之財產連帶抵│              │
  │    │          │                    │          │            │償之。              │              │
  ├──┼─────┼──────────┼─────┼──────┼──────────┼───────┤
  │ 20. │附表二(二)編│庚○○、丙○○共同販│庚○○累犯│            │扣案如附件一編號3之 │1.庚○○：偵、│
  │    │號1.      │賣第二級毒品        │，處有期徒│            │分裝袋、如附件四之一│  審中均坦承。│
  │    │          │                    │刑年拾月│            │所示之行動電話（含SI│              │
  │    │          │                    │。        │            │M卡），均沒收；未扣 │2.丙○○：偵、│
  │    │          │                    ├─────┤            │案如附件四之二所示之│  審中均坦承。│
  │    │          │                    │丙○○累犯│            │行動電話（含SIM卡） │              │
  │    │          │                    │，處有期徒│            │，沒收，如全部或一部│              │
  │    │          │                    │刑年拾月│            │不能沒收時，對庚○○│              │
  │    │          │                    │。        │            │、丙○○連帶追徵其價│              │
  │    │          │                    ├─────┤            │額；未扣案之販賣毒品│              │
  │    │          │                    │甲○無罪。│            │所得新臺幣仟元，沒│              │
  │    │          │                    │          │            │收，如全部或一部不能│              │
  │    │          │                    │          │            │沒收時，以庚○○、吳│              │
  │    │          │                    │          │            │梅妃之財產連帶抵償之│              │
  │    │          │                    │          │            │。                  │              │
  ├──┼─────┼──────────┼─────┼──────┼──────────┼───────┤
  │  │附表二(二)編│庚○○、丙○○共同販│庚○○累犯│            │扣案如附件一編號3之 │1.庚○○：偵、│
  │    │號2.      │賣第二級毒品        │，處有期徒│            │分裝袋、如附件四之一│  審中均坦承。│
  │    │          │                    │刑年玖月│            │所示之行動電話（含SI│              │
  │    │          │                    │。        │            │M卡），均沒收；未扣 │2.丙○○：僅審│
  │    │          │                    ├─────┤            │案如附件四之二所示之│  理中坦承。  │
  │    │          │                    │丙○○累犯│            │行動電話（含SIM卡） │              │
  │    │          │                    │，處有期徒│            │，沒收，如全部或一部│              │
  │    │          │                    │刑柒年月│            │不能沒收時，對庚○○│              │
  │    │          │                    │。        │            │、丙○○連帶追徵其價│              │
  │    │          │                    ├─────┤            │額；未扣案之販賣毒品│              │
  │    │          │                    │甲○無罪。│            │所得新臺幣貳仟元，沒│              │
  │    │          │                    │          │            │收，如全部或一部不能│              │
  │    │          │                    │          │            │沒收時，以庚○○、吳│              │
  │    │          │                    │          │            │梅妃之財產連帶抵償之│              │
  │    │          │                    │          │            │。                  │              │
  ├──┼─────┼──────────┼─────┼──────┼──────────┼───────┤
  │  │附表二(二)編│庚○○、丙○○共同販│庚○○累犯│            │扣案如附件一編號3之 │1.庚○○：偵、│
  │    │號3.      │賣第二級毒品        │，處有期徒│            │分裝袋、如附件四之一│  審中均坦承。│
  │    │          │                    │刑年玖月│            │所示之行動電話（含SI│              │
  │    │          │                    │。        │            │M卡），均沒收；未扣 │2.丙○○：僅審│
  │    │          │                    ├─────┤            │案如附件四之二所示之│  理中坦承。  │
  │    │          │                    │丙○○累犯│            │行動電話（含SIM卡） │              │
  │    │          │                    │，處有期徒│            │，沒收，如全部或一部│              │
  │    │          │                    │刑柒年月│            │不能沒收時，對庚○○│              │
  │    │          │                    │。        │            │、丙○○連帶追徵其價│              │
  │    │          │                    ├─────┤            │額；未扣案之販賣毒品│              │
  │    │          │                    │甲○無罪。│            │所得新臺幣貳仟元，沒│              │
  │    │          │                    │          │            │收，如全部或一部不能│              │
  │    │          │                    │          │            │沒收時，以庚○○、吳│              │
  │    │          │                    │          │            │梅妃之財產連帶抵償之│              │
  │    │          │                    │          │            │。                  │              │
  ├──┼─────┼──────────┼─────┼──────┼──────────┼───────┤
  │  │附表二(二)編│庚○○、丙○○、甲○│庚○○累犯│            │扣案如附件一編號3之 │1.庚○○：偵、│
  │    │號4.      │共同販賣第二級毒品  │，處有期徒│            │分裝袋、如附件四之一│  審中均坦承。│
  │    │          │                    │刑年捌月│            │、四之二所示之行動電│              │
  │    │          │                    │。        │            │話（含SIM卡），均沒 │2.丙○○：僅審│
  │    │          │                    ├─────┤            │收；未扣案如附件四之│  理中坦承。  │
  │    │          │                    │丙○○累犯│            │二所示之行動電話（含│              │
  │    │          │                    │，處有期徒│            │SIM卡），沒收，如全 │3.甲○：偵、審│
  │    │          │                    │刑柒年貳月│            │部或一部不能沒收時，│  中均坦承。  │
  │    │          │                    │。        │            │對庚○○、丙○○、王│              │
  │    │          │                    ├─────┤            │薺連帶追徵其價額；未│              │
  │    │          │                    │甲○處有期│            │扣案之販賣毒品所得新│              │
  │    │          │                    │徒刑年柒│            │臺幣壹仟元，沒收，如│              │
  │    │          │                    │月。      │            │全部或一部不能沒收時│              │
  │    │          │                    │          │            │，以庚○○、丙○○、│              │
  │    │          │                    │          │            │甲○之財產連帶抵償之│              │
  │    │          │                    │          │            │。                  │              │
  ├──┼─────┼──────────┼─────┼──────┼──────────┼───────┤
  │  │附表二(三)編│庚○○、丙○○、甲○│庚○○累犯│            │扣案如附件一編號3之 │1.庚○○：偵、│
  │    │號1.      │共同販賣第二級毒品  │，處有期徒│            │分裝袋、如附件四之一│  審中均坦承。│
  │    │          │                    │刑年捌月│            │、四之二所示之行動電│              │
  │    │          │                    │。        │            │話（含SIM卡），均沒 │2.丙○○：僅審│
  │    │          │                    ├─────┤            │收；未扣案如附件四之│  理中坦承。  │
  │    │          │                    │丙○○累犯│            │二所示之行動電話（含│              │
  │    │          │                    │，處有期徒│            │SIM卡），沒收，如全 │3.甲○：偵、審│
  │    │          │                    │刑柒年貳月│            │部或一部不能沒收時，│  中均坦承。  │
  │    │          │                    │。        │            │對庚○○、丙○○、王│              │
  │    │          │                    ├─────┤            │薺連帶追徵其價額；未│              │
  │    │          │                    │甲○處有期│            │扣案之販賣毒品所得新│              │
  │    │          │                    │徒刑年柒│            │臺幣壹仟元，沒收，如│              │
  │    │          │                    │月。      │            │全部或一部不能沒收時│              │
  │    │          │                    │          │            │，以庚○○、丙○○、│              │
  │    │          │                    │          │            │甲○之財產連帶抵償之│              │
  │    │          │                    │          │            │。                  │              │
  ├──┼─────┼──────────┼─────┼──────┼──────────┼───────┤
  │  │附表二(三)編│庚○○、丙○○、甲○│庚○○累犯│            │扣案如附件一編號3之 │1.庚○○：偵、│
  │    │號2.      │共同販賣第二級毒品  │，處有期徒│            │分裝袋、如附件四之一│  審中均坦承。│
  │    │          │                    │刑年玖月│            │、四之二所示之行動電│              │
  │    │          │                    │。        │            │話（含SIM卡），均沒 │2.丙○○：僅審│
  │    │          │                    ├─────┤            │收；未扣案如附件四之│  理中坦承。  │
  │    │          │                    │丙○○累犯│            │二所示之行動電話（含│              │
  │    │          │                    │，處有期徒│            │SIM卡），沒收，如全 │3.甲○：偵、審│
  │    │          │                    │刑柒年月│            │部或一部不能沒收時，│  中均坦承。  │
  │    │          │                    │。        │            │對庚○○、丙○○、王│              │
  │    │          │                    ├─────┤            │薺連帶追徵其價額；未│              │
  │    │          │                    │甲○處有期│            │扣案之販賣毒品所得新│              │
  │    │          │                    │徒刑年捌│            │臺幣貳仟元，沒收，如│              │
  │    │          │                    │月。      │            │全部或一部不能沒收時│              │
  │    │          │                    │          │            │，以庚○○、丙○○、│              │
  │    │          │                    │          │            │甲○之財產連帶抵償之│              │
  │    │          │                    │          │            │。                  │              │
  ├──┼─────┼──────────┼─────┼──────┼──────────┼───────┤
  │  │附表二(三)編│庚○○、丙○○、甲○│庚○○累犯│            │扣案如附件一編號3之 │1.庚○○：偵、│
  │    │號3.      │共同販賣第二級毒品  │，處有期徒│            │分裝袋、如附件四之一│  審中均坦承。│
  │    │          │                    │刑年拾月│            │、四之二所示之行動電│              │
  │    │          │                    │。        │            │話（含SIM卡），均沒 │2.丙○○：僅審│
  │    │          │                    ├─────┤            │收；未扣案如附件四之│  理中坦承。  │
  │    │          │                    │丙○○累犯│            │二所示之行動電話（含│              │
  │    │          │                    │，處有期徒│            │SIM卡），沒收，如全 │3.甲○：偵、審│
  │    │          │                    │刑柒年肆月│            │部或一部不能沒收時，│  中均坦承。  │
  │    │          │                    │。        │            │對庚○○、丙○○、王│              │
  │    │          │                    ├─────┤            │薺連帶追徵其價額；未│              │
  │    │          │                    │甲○處有期│            │扣案之販賣毒品所得新│              │
  │    │          │                    │徒刑年捌│            │臺幣仟元，沒收，如│              │
  │    │          │                    │月。      │            │全部或一部不能沒收時│              │
  │    │          │                    │          │            │，以庚○○、丙○○、│              │
  │    │          │                    │          │            │甲○之財產連帶抵償之│              │
  │    │          │                    │          │            │。                  │              │
  └──┴─────┴──────────┴─────┴──────┴──────────┴───────┘
附件一：被告庚○○遭查獲之物品
  ┌──┬───────────┬────┬───────────┐
  │編號│物品名稱              │數量    │備註                  │
  ├──┼───────────┼────┼───────────┤
  │ 1  │第二級毒品甲基安非他命│拾壹包│1.行政院衛生署草屯療養│
  │    │                      │        │  院99年6月2日草療鑑字│
  │    │                      │        │  第0000000000號鑑定結│
  │    │                      │        │  果認均經檢出甲基安非│
  │    │                      │        │  他命成分。          │
  │    │                      │        │2.驗餘總淨重為：152.  │
  │    │                      │        │  4832公克            │
  │    │                      │        │3.詳參本院審理卷(一)第  │
  │    │                      │        │  50至55頁。          │
  ├──┼───────────┼────┼───────────┤
  │ 2  │2之1：                │捌包    │1.法務部調查局濫用藥物│
  │    │                      │        │  實驗室99年4月2日調科│
  │    │第一級毒品海洛因      │        │  壹字第09923007670號 │
  │    │                      │        │  鑑定書鑑定結果：    │
  │    ├───────────┼────┤  2之1部分檢出第一級│
  │    │2之2：                │壹包    │    毒品海洛因成分，驗│
  │    │                      │        │    餘淨重15.92公克， │
  │    │白色粉末              │        │    空包裝總重5.58公克│
  │    │（未經檢出第一級毒品海│        │    ）                │
  │    │洛因成分）            │        │  2之2部分未經檢出  │
  │    │                      │        │    含法定毒品成分。  │
  │    │                      │        │2.詳參99年度偵字第3548│
  │    │                      │        │  號卷(三)第136頁。     │
  ├──┼───────────┼────┼───────────┤
  │ 3  │分裝袋                │壹包    │依毒品危害防制條例第19│
  │    │                      │        │條第1項之規定予以宣告 │
  │    │                      │        │沒收                  │
  ├──┼───────────┼────┼───────────┤
  │ 4  │SHARP手機（含SIM卡：  │壹支    │同上                  │
  │    │0000000000）          │        │                      │
  ├──┼───────────┼────┼───────────┤
  │ 5  │MOTOROLA手機（含SIM卡 │壹支    │同上                  │
  │    │：0000000000）        │        │                      │
  ├──┼───────────┼────┼───────────┤
  │ 6  │Anycall手機（含SIM卡：│壹支    │同上                  │
  │    │0000000000）          │        │                      │
  ├──┼───────────┼────┼───────────┤
  │ 7  │Tcellphone手機（含SIM │壹支    │同上                  │
  │    │卡：0000000000）      │        │                      │
  ├──┼───────────┼────┼───────────┤
  │ 8  │SAMSUNG手機（無SIM卡）│壹支    │同上                  │
  ├──┼───────────┼────┼───────────┤
  │ 9  │現金（新臺幣）        │萬壹仟│與本案無涉            │
  │    │                      │肆佰元  │                      │
  ├──┼───────────┼────┼───────────┤
  │ 10 │SOWA手機（含SIM卡：   │壹支    │同上                  │
  │    │0000000000）          │        │                      │
  └──┴───────────┴────┴───────────┘
附件二：被告丙○○遭查獲之物品
  ┌──┬───────────┬────┬───────────┐
  │編號│物品名稱              │數量    │備註                  │
  ├──┼───────────┼────┼───────────┤
  │ 1  │GPLUS手機（編號0000000│壹支    │與本案無涉            │
  │    │00000000、000000000000│        │                      │
  │    │266；含SIM卡(雙卡)）  │        │                      │
  ├──┼───────────┼────┼───────────┤
  │ 2  │ELIYA手機（編號0000000│壹支    │依毒品危害防制條例第19│
  │    │00000000；含SIM卡：091│        │條第1項規定予以宣告沒 │
  │    │0000000）             │        │收                    │
  ├──┼───────────┼────┼───────────┤
  │ 3  │SOWA手機（含SIM卡：098│壹支    │與本案無涉            │
  │    │0-000000 ）           │        │                      │
  ├──┼───────────┼────┼───────────┤
  │ 4  │LG手機（含SIM卡）     │壹支    │同上                  │
  ├──┼───────────┼────┼───────────┤
  │ 5  │WINS手機（編號00000000│壹支    │同上                  │
  │    │021676；無SIM、電池、 │        │                      │
  │    │蓋子）                │        │                      │
  ├──┼───────────┼────┼───────────┤
  │ 6  │SIM卡（0000000000）   │壹片    │同上                  │
  ├──┼───────────┼────┼───────────┤
  │ 7  │SIM卡（0000000000）   │壹片    │同上                  │
  ├──┼───────────┼────┼───────────┤
  │ 8  │SIM卡（0000000000）   │壹片    │同上                  │
  ├──┼───────────┼────┼───────────┤
  │ 9  │SIM卡（0000000000）   │壹片    │同上                  │
  ├──┼───────────┼────┼───────────┤
  │ １０ │筆記本                │壹本    │同上                  │
  └──┴───────────┴────┴───────────┘
  附件三：被告甲○遭查獲之物品
  ┌──┬───────────┬────┬───────────┐
  │編號│物品名稱              │數量    │備註                  │
  ├──┼───────────┼────┼───────────┤
  │ 1  │第一級毒品甲基安非他命│包    │1.行政院衛生署草屯療養│
  │    │                      │        │  院99年2月24日草療鑑 │
  │    │                      │        │  字第0990200171號鑑定│
  │    │                      │        │  結果認均經檢出甲基安│
  │    │                      │        │  非他命成分。        │
  │    │                      │        │2.驗餘總淨重為：2.0984│
  │    │                      │        │  公克                │
  │    │                      │        │3.詳參99年度偵字第3548│
  │    │                      │        │  號卷(三)第5頁。       │
  │    │                      │        │4.係被告供自己施用而非│
  │    │                      │        │  供販賣之用。        │
  ├──┼───────────┼────┼───────────┤
  │ 2  │清心福全冷飲站名片    │壹張    │與本案無涉            │
  ├──┼───────────┼────┼───────────┤
  │ 3  │塑膠空袋              │拾壹個│同上                  │
  ├──┼───────────┼────┼───────────┤
  │ 4  │吸食器                │壹組    │同上                  │
  ├──┼───────────┼────┼───────────┤
  │ 5  │鋁箔紙                │壹張    │同上                  │
  ├──┼───────────┼────┼───────────┤
  │ 6  │玻璃球                │個    │同上                  │
  ├──┼───────────┼────┼───────────┤
  │ 7  │橡膠管                │捌支    │同上                  │
  ├──┼───────────┼────┼───────────┤
  │ 8  │NOKIA手機（含SIM卡：  │壹支    │同上                  │
  │    │0000000000）          │        │                      │
  ├──┼───────────┼────┼───────────┤
  │ 9  │MOTOROLA手機（含SIM卡 │壹支    │同上                  │
  │    │：0000000000）        │        │                      │
  ├──┼───────────┼────┼───────────┤
  │ 10 │MOTOROLA手機（含SIM卡 │壹支    │用以與被告庚○○聯繫販│
  │    │：0000000000）        │        │毒之用                │
  └──┴───────────┴────┴───────────┘
附件四：被告持用供販毒所用之手機明細
附件四之一：被告庚○○、丙○○已遭扣案之供販毒所用之手機
（含門號）
  ┌──┬───────────┬────┬───────────┐
  │編號│手機明細              │數量    │備註                  │
  ├──┼───────────┼────┼───────────┤
  │ 1  │SHARP手機（含SIM卡：  │壹支    │扣自被告庚○○處      │
  │    │0000000000）          │        │                      │
  ├──┼───────────┼────┼───────────┤
  │ 2  │MOTOROLA手機（含SIM卡 │壹支    │同上                  │
  │    │：0000000000）        │        │                      │
  ├──┼───────────┼────┼───────────┤
  │ 3  │Anycall手機（含SIM卡：│壹支    │同上                  │
  │    │0000000000）          │        │                      │
  ├──┼───────────┼────┼───────────┤
  │ 4  │Tcellphone手機（含SIM │壹支    │同上                  │
  │    │卡：0000000000）      │        │                      │
  ├──┼───────────┼────┼───────────┤
  │ 5  │ELIYA手機（編號0000000│壹支    │扣自被告丙○○處      │
  │    │00000000；含SIM卡：091│        │                      │
  │    │0000000）             │        │                      │
  └──┴───────────┴────┴───────────┘
附件四之二：被告丙○○持用供販毒所用惟均未遭扣案之手機（
          含門號）
  ┌──┬───────────┬────┬───────────┐
  │編號│手機明細              │數量    │備註                  │
  ├──┼───────────┼────┼───────────┤
  │ 1  │型號不詳之手機        │壹支    │業已丟棄而不知去向    │
  │    │（含SIM卡：0000000000 │        │                      │
  │    │）                    │        │                      │
  └──┴───────────┴────┴───────────┘
附件四之三：被告甲○已遭扣案之供販毒所用之手機（含門號）
  ┌──┬───────────┬────┬───────────┐
  │編號│手機明細              │數量    │備註                  │
  ├──┼───────────┼────┼───────────┤
  │ 1  │MOTOROLA手機（含SIM卡 │壹支    │扣自被告甲○處        │
  │    │：0000000000）        │        │                      │
  └──┴───────────┴────┴───────────┘
以上正本證明與原本無異。
如不服本判決應於收受判決後10日內向本院提出上訴書狀，並應
敘述具體理由；其未敘述上訴理由者，應於上訴期間屆滿後20日
內向本院補提理由書（均須按他造當事人之人數附繕本）「切勿
逕送上級法院」。
                                    書記官  簡雅文
中    華    民    國    99    年    11    月    12     日
附錄論罪科刑法條
毒品危害防制條例第4條
製造、運輸、販賣第一級毒品者，處死刑或無期徒刑；處無期徒
刑者，得併科新臺幣 2 千萬元以下罰金。
製造、運輸、販賣第二級毒品者，處無期徒刑或 7 年以上有期
徒刑，得併科新臺幣 1 千萬元以下罰金。

司法院資訊處製作；財團法人民間司法改革基金會備份。
